臺灣屏東地方法院刑事判決　　　　　　 109年度重訴字第20號
　　　　　　　　　　　　　　　　　　 109年度重訴字第21號
公　訴　人　臺灣屏東地方檢察署檢察官
被　　　告　林澤富



選任辯護人　李嘉苓律師
被　　　告　王文彬




選任辯護人　孫安妮律師
被　　　告　李嘉峯



選任辯護人　陳錦昇律師
　　　　　　鄭伊鈞律師
被　　　告　温俊龍





選任辯護人　顏嘉盈律師
　　　　　　劉嘉凱律師
被　　　告　王珩炫



選任辯護人　孫少輔律師
被　　　告　李自強


選任辯護人　楊智銓律師
上列被告等因違反毒品危害防制條例等案件，經檢察官提起公訴
（109 年度偵字第6995號、7175號、7355號、7915號、10015 號
、10109 號）及追加起訴（109 年度偵字第7915號、10015 號、
10109號），本院判決如下：
    主  文
林澤富共同犯運輸第一級毒品罪，處有期徒刑拾肆年。扣案如附
表編號1 所示之物，均沒收銷燬。扣案如附表編號2 至4 所示之
物，均沒收。未扣案如附表編號5 所示之物，沒收，於全部或一
部不能沒收或不宜執行沒收時，追徵其價額。未扣案之犯罪所得
新臺幣伍拾萬元，沒收，於全部或一部不能沒收時，追徵之。
王文彬共同犯運輸第一級毒品罪，處有期徒刑拾參年。扣案如附
表編號1 所示之物，均沒收銷燬。扣案如附表編號2 至4 所示之
物，均沒收。未扣案如附表編號5 所示之物，沒收，於全部或一
部不能沒收或不宜執行沒收時，追徵其價額。
李嘉峯共同犯運輸第一級毒品罪，處有期徒刑拾貳年。扣案如附
表編號1 所示之物，均沒收銷燬。扣案如附表編號2 至4 所示之
物，均沒收。未扣案如附表編號5 所示之物，沒收，於全部或一
部不能沒收或不宜執行沒收時，追徵其價額。未扣案之犯罪所得
新臺幣貳拾伍萬元，沒收，於全部或一部不能沒收時，追徵之。
温俊龍共同犯運輸第一級毒品罪，處無期徒刑，褫奪公權終身。
扣案如附表編號1 所示之物，均沒收銷燬。扣案如附表編號2 至
4 所示之物，均沒收。未扣案如附表編號5 所示之物，沒收，於
全部或一部不能沒收或不宜執行沒收時，追徵其價額。
王珩炫、李自強被訴部分，均無罪。
    事  實
一、王文彬、林澤富、李嘉峯、温俊龍均明知海洛因係毒品危害
    防制條例第2 條第2 項第1 款所列之第一級毒品，依同法第
    4 條第1 項規定，不得運輸，且屬行政院依懲治走私條例第
    2 條第3 項公告「管制物品管制品項及管制方式」第1 點第
    3 款所定之管制進出口物品，未經許可，不得運輸、私運進
    口及非法持有，其等與真實姓名年籍不詳之成年人（下稱不
    詳之人）竟基於運輸第一級毒品海洛因、私運管制物品進口
    之犯意聯絡，由温俊龍透過王文彬分別邀約李嘉峯以搬運報
    酬新臺幣（下同）100 萬元、船長林澤富以駕船接運報酬20
    0 萬元，原謀議利用漁船運送、分段接駁之方式，由不詳之
    人駕駛不詳運毒船（未扣案）自東南亞某處起運，將第一級
    毒品海洛因一批運至公海上某處，交由温俊龍、李嘉峯負責
    以船名「立洋號」之遊艇為中段運送，再交由王文彬仲介之
    船長林澤富駕駛漁船運送該批海洛因進港入臺。
二、王文彬於民國109 年3 月18日將如附表編號3 所示之工作手
    機（IPHONE手機，序號IMEI：000000000000000 號）內原本
    插用之香港門號（00000000000 號）更換為臺灣人頭卡即如
    附表編號5 所示之門號0000000000號SIM 卡（未扣案）後，
    於同日20時17分，交付予林澤富持用，以便王文彬與林澤富
    隨時聯繫上開毒品運送事宜。
三、温俊龍於109 年7 月初某時在其屏東縣○○鄉○○村○○路
    00巷00號住處，交予王文彬50萬元後，再由王文彬於109 年
    7 月初某時在屏東縣○○鄉○○村○○路00○0 號林澤富住
    處，轉交該50萬元前金（未扣案）予林澤富。温俊龍於109
    年7 月14日前某日，交予王文彬如附表編號2 所示之衛星電
    話，再由王文彬於109 年7 月14日將如附表編號2 所示之衛
    星電話轉交予林澤富做海上運毒事宜聯繫之用。温俊龍於10
    9 年7 月22日前某日在其住處交付共計25萬元前金（未扣案
    ）予李嘉峯，嗣因經緯度改變不需立洋號為中段運送，於10
    9 年7 月22日告知李嘉峯取消立洋號出海。王文彬於109 年
    7 月22日致電林澤富如附表編號3 所示之工作手機，要求林
    澤富直接駕船向不詳運毒船取貨即毒品海洛因。温俊龍於10
    9 年7 月23日林澤富出港前，告訴王文彬要派人看顧貨物即
    毒品海洛因。
四、林澤富遂依約於109 年7 月23日6 時35分，獨自駕駛其所有
    如附表編號4 所示之「億豐滿漁船」（漁船編號：CT2-5684
    號），自屏東縣恆春地區後壁湖安檢所出海，前往北緯20度
    30分、東經120 度貓鼻頭正南方約100 浬處，並於同日20時
    30分，以如附表編號2 所示之衛星電話與上開不詳運毒船上
    不詳之人聯繫，如附表編號4 所示之億豐滿漁船與不詳運毒
    船併駁後，經確認無誤，即由不詳運毒船上不詳之人將包裝
    如附表編號1 所示之海洛因，全數運至如附表編號4 所示之
    億豐滿漁船，待林澤富清點數量完畢後，便將如附表編號1
    所示之海洛因藏在如附表編號4 所示之億豐滿漁船後方之暗
    艙內擺放，以此方式走私、運輸第一級毒品海洛因返回臺灣
    。嗣海洋委員會海巡署艦隊分署派遣海巡艇於109 年7 月24
    日2 時在貓鼻頭約54浬處（該海域係非屬我國領海海域之公
    海）攔查如附表編號4 所示之億豐滿漁船，並實施登臨檢查
    ，並於同日7 時15分持本院法官核發之搜索票，將如附表編
    號4 所示之億豐滿漁船拖帶返抵屏東縣恆春海巡隊實施搜索
    ，當場查扣如附表編號1 、2 、4 所示之物。
五、嗣後林澤富之妻黃心琦依林澤富指示，於109 年7 月24日上
    午以如附表編號3 所示之工作手機與王文彬聯繫，王文彬遂
    邀約黃心琦攜帶如附表編號3 所示之工作手機前往律師柳聰
    賢位在高雄市○○區○○○路000 巷00號之律師事務所，王
    文彬由李嘉峯搭載前往柳聰賢律師事務所，並交代李嘉峯出
    面以50萬元款項向黃心琦換取如附表編號3 所示之工作手機
    。温俊龍、王文彬、李嘉峯、李自強（李自強部分，另為無
    罪諭知，詳後述）於109 年7 月24日14時同在該律師事務所
    後，温俊龍、王文彬、李自強先行離開該律師事務所，之後
    李嘉峯僅交付40萬元予黃心琦，並換取如附表編號3 所示之
    工作手機。嗣經內政部警政署刑事警察局於109 年8 月19日
    12時對李嘉峯執行拘提時，在高雄市○○區○○路○段000
    號當場查扣如附表編號3 所示之工作手機。
六、案經海洋委員會海巡署偵防分署高雄查緝隊、內政部警政署
    刑事警察局、高雄市政府警察局刑事警察大隊、海洋委員會
    海巡署偵防分署基隆查緝隊、臺中查緝隊、鳳山查緝隊、屏
    東查緝隊、海洋委員會海巡署艦隊分署第五、十四海巡隊及
    海洋委員會南部分署第五岸巡隊移送臺灣屏東地方檢察署檢
    察官偵查起訴及追加起訴。
    理  由
壹、有罪部分：
一、證據能力：
（一）供述證據部分：
   1、被告李嘉峯、温俊龍及其等辯護人均爭執證人即被告王文
      彬於警詢證述之證據能力（見院卷二第381 、393 頁）：
    ⑴按被告以外之人於審判外之言詞或書面陳述，除法律有規
      定者外，不得作為證據，刑事訴訟法第159 條第1 項定有
      明文。
    ⑵查證人即被告王文彬於警詢中所為之證述，與其於本院審
      理時所證述大致相符，已不符刑事訴訟法第159 條之2 之
      要件，亦無同法第159 條之3 所定各款情形，依前開規定
      ，在證明被告李嘉峯、温俊龍有罪部分自不具證據能力。
   2、按被告以外之人於審判外之陳述，雖不符刑事訴訟法第15
      9 條之1 至之4 等4 條之規定，而經當事人於審判程序同
      意作為證據，法院審酌該言詞陳述或書面陳述作成時之情
      況，認為適當者，亦得為證據，同法第159 條之5 第1 項
      定有明文。本判決所引用之證據資料屬於被告以外之人於
      審判外之言詞、書面陳述，查無符合同法第159 條之1 至
      之4 之情形，並基於當事人進行主義中之處分主義，藉由
      當事人等同意之訴訟行為，與法院之介入審查其適當性要
      件，將原不得為證據之傳聞證據，賦予其證據能力。查本
      案下列所引被告自身以外之人於審判外之陳述（除上開理
      由欄壹、一、（一）1 、部分外），檢察官、被告林澤富
      、王文彬、李嘉峯、温俊龍及其等辯護人於本院準備程序
      中均表示無意見，同意有證據能力（見109 年度重訴字第
      20號本院卷【下稱院卷】一第362 、410-411 、421 頁，
      院卷二第187-188 、381-382 、392-394 頁），就此等供
      述證據，依刑事訴訟法第159 條之5 規定，認有證據能力
      。
（二）非供述證據部分：
      其餘本案所憑認定被告林澤富、王文彬、李嘉峯、温俊龍
      犯罪事實之各項非供述證據，查無違反法定程序取得之情
      ，依同法第158 條之4 規定反面解釋，均有證據能力。
二、認定犯罪事實所憑之證據及理由：
（一）被告林澤富、王文彬部分：
   1、訊據被告林澤富、王文彬於偵查中及本院審理時均坦承本
      案犯行不諱（見高市警刑大偵2 字第10973048400 號卷【
      下稱8400號警卷】第81-87 、231-233 、243-245 頁，10
      9 年度偵字第6995號卷【下稱6995號偵卷】第79-82 、89
      -93 、131-132 、195-197 、419-421 頁，109 年度偵聲
      字第182 號卷【下稱偵聲卷】第16-18 頁，院卷一第102
      、120 、352-353 、406-407 頁，院卷二第186 、208 、
      436 、444 頁，院卷三第12、24頁，院卷四第203 頁），
      就被告林澤富與王文彬約定實行本案運輸第一級毒品海洛
      因（下稱海洛因），被告王文彬交付林澤富聯繫本案運輸
      海洛因事宜使用如附表編號2 所示之衛星電話及如附表編
      號3 所示之工作手機，並由林澤富直接駕駛其所有如附表
      編號4 所示之億豐滿漁船接運如附表編號1 所示之海洛因
      等主要情節，互核與證人即被告王文彬、林澤富之證述內
      容相符（見院卷三第257-286 、411-440 頁），並有王文
      彬刑事警察局指認犯罪嫌犯人紀錄表、大碗公分享聯絡人
      （大頭財神bpyy51166@icloud .com ）資訊及定位資訊照
      片5 張、王文彬手機資料截圖說明照片15張、王文彬簽名
      之被告等持用之手機門號、工作手機門號之通聯紀錄及基
      地台位置、王文彬簽名之擷取報告、李嘉峯簽名之被告等
      持用之手機門號、工作手機門號之通聯紀錄及基地台位置
      、李嘉峯簽名之擷取報告、温俊龍簽名之被告等持用之手
      機門號、工作手機門號之通聯紀錄及基地台位置、林澤富
      簽名指認王文彬入出境影像資料、林澤富簽名之被告等持
      用之手機門號、工作手機門號之通聯紀錄及基地台位置、
      林澤富簽名之擷取報告、王文彬109 年8 月19日自願受搜
      索同意書、本院109 年度聲搜字第864 號搜索票、內政部
      長警政署刑事警察局搜索扣押筆錄、扣押物品目錄表、海
      洋委員會海巡署艦隊分署第十四海巡隊109 年7 月24日檢
      查紀錄表、本院109 年度聲搜字第791 號搜索票、海洋委
      員會海巡署偵防分署高雄查緝隊搜索扣押筆錄、扣押物品
      目錄表、照片6 張、高雄市立凱旋醫院109 年7 月24日高
      市凱醫驗字第65262 號濫用藥物成品檢驗鑑定書、海洋委
      員會海巡署偵防分署高雄查緝隊搜索扣押筆錄、扣押物品
      目錄表、海洋委員會海巡署偵防分署高雄查緝隊偵查佐偵
      查報告、海洋委員會海巡署109 年8 月14日署情二字第10
      90019786號函、內政部警政署刑事警察局偵查第八大隊（
      偵四隊）副隊長109 年11月4 日偵查報告、內政部警政署
      刑事警察局偵查第八大隊（偵四隊）隊長109 年8 月20日
      偵查報告、遊艇出海報備表11份、海洋委員會海巡署艦隊
      分署第十四海巡隊109 年7 月24日檢查紀錄表、交通部航
      港局109 年9 月3 日航南字第1090007341號函（檢附小船
      註冊登記簿）、現場照片1 張、海洛因磚照片1 張、拉曼
      儀檢測結果1 張、海洋委員會海巡署偵防分署高雄查緝隊
      109 年度保字第2066號扣押物品清單、海洋委員會海巡署
      偵防分署高雄查緝隊109 年度毒保字第130 號扣押物品清
      單、海洋委員會海巡署艦隊分署第十四海巡隊109 年12月
      29日艦第十四隊字第1092403525號函、臺灣屏東地方檢察
      署110 年度成保管字第14號扣押物品清單、海洋委員會海
      巡署偵防分署高雄查緝隊110 年度保字第45號扣押物品清
      單、海洋委員會海巡署偵防分署高雄查緝隊110 年度保字
      第50號扣押物品清單、蒐證照片58張、臺灣屏東地方檢察
      署110 年度成保管字第33號扣押物品清單及法務部調查局
      109 年12月23日調科壹字第10923020250 號濫用藥物實驗
      室鑑定書等在卷可稽（見8400號警卷第13-16 、21-23 、
      27-34 、42、51-61 、67-70 、71-79 、139-142 、205-
      219 、241 、247-255 、265-273 、313 、327- 338頁，
      高市警刑大偵2 字第10972530600 號卷【下稱0600號警卷
      】第3-15、63-70 頁，高市警刑大偵2 第00000000000 卷
      第55-57 頁，6995號偵卷第11、13、15-51 、61-71 、75
      、125-127 、143 、323-334 、343-351 、453- 461頁，
      109 年度偵字第7175號卷【下稱7175號偵卷】第9 、79-8
      2 頁，109 年度偵字第7915號卷【下稱7915號偵卷】一第
      307-317 頁，7915號偵卷二第15-18 、41-55 、67-70 、
      255-263 、293-303 頁，院卷一第255 、257-337 、467-
      468 頁，院卷二第15、19、29、37-93 、97-105、141 頁
      ）。足證被告林澤富、王文彬上開任意性自白與事實相符
      ，堪以採信。
   2、被告林澤富雖曾一度於110 年8 月23日自己為證人之審理
      期日中否認知悉所運輸之物乃海洛因，辯稱其認知是k 他
      命，是檢察官及法官諭知坦承海洛因可以減刑，而錯誤承
      認運輸海洛因犯行，錯誤自白等語（見院卷三第416-417
      、438-440 頁）。然查：
    ⑴被告林澤富於109 年9 月18日本院羈押庭訊問時坦承運輸
      海洛因之事實（見偵聲卷第17頁）。被告林澤富於110 年
      2 月8 日本院準備程序時亦坦承運輸海洛因之事實（見院
      卷二第186 頁）。被告林澤富於110 年8 月23日前歷次本
      院準備程序及審理程序期間，均未表示自己是運輸K 他命
      而非海洛因，且本院亦無向被告林澤富表示假設承認海洛
      因，就可以換得減刑之機會。被告林澤富主張自白出於不
      正訊問等情，為不可採。
    ⑵又被告林澤富先前已自白犯行，於110 年9 月27日言詞辯
      論終結時亦表示認罪，且證人即被告王文彬於109 年8 月
      16日審理期日時證稱：我與温俊龍先去找林澤富，等林澤
      富確定願意運輸毒品之後，我才跟温俊龍講，本次大約有
      100 公斤的海洛因毒品，林澤富部分一趟是200 萬元，但
      前金先給林澤富50萬元等語（見院卷第259 頁）。被告林
      澤富於110 年8 月23日審理期日中亦表示：1 公斤2 萬元
      是被告王文彬所述，本次出海一趟剛好就是運100 公斤，
      所以才說200 萬元，王文彬於109 年6 月30日就表示要運
      100 公斤毒品，共計5 包，1 包20公斤左右，剛好100 公
      斤，所以那趟就給200 萬的酬勞，因此出海一趟運毒品的
      報酬是用毒品的公斤數來計算，我於110 年2 月8 日在法
      院所述內容也是正確的等語（見院卷三第429-430 頁），
      核與被告王文彬所述情節相符。此外，被告林澤富所有如
      附表編號4 所示之億豐滿漁船確實於109 年7 月24日2 時
      經海洋委員會海巡署登臨檢查，並經搜索查獲被告林澤富
      運輸數量如附表編號1 所示之巨量海洛因磚，因此，足認
      被告林澤富於本院審理時一度辯稱係受不正自白為不可採
      ，併予敘明。
   3、被告林澤富、王文彬本案犯行事證明確，其等犯行均堪認
      定，均應依法論罪科刑。
（二）被告温俊龍部分：
   1、訊據被告温俊龍雖坦承有幫被告王文彬購買衛星電話之事
      實，惟矢口否認有共同運輸第一級毒品、私運管制物品進
      口之犯行，辯稱：原先是王文彬指定我跟李自強、李嘉峯
      去開船是要運輸K 他命不是海洛因，後來王文彬沒有給我
      錢，所以我沒有出海，我一開始就有跟王文彬說海洛因我
      不要做，是王文彬跟我講他要購買漁船，所以我才替他買
      衛星電話等語；其辯護人為其辯護稱：本案真正的主謀是
      王文彬，温俊龍在毒品起運前就表示不願意參與，後來也
      確實沒有出海，不能認為是本案共犯等語。
   2、按凡以自己犯罪之意思而參與犯罪，無論其所參與者，是
      否為犯罪構成要件之行為，皆為正犯（最高法院102 台上
      字第1650號刑事判決意旨參照）。經查：
    ⑴被告温俊龍於被告王文彬、李嘉峯謀議本案犯行時即在場
      參與討論：
      證人即被告王文彬於本院審理時證稱：一開始是我們三個
      人（王文彬、温俊龍、李嘉峯）在車上一起商量有要用到
      立洋號遊艇（下稱立洋號）出去接駁毒品海洛因，我跟温
      俊龍先在車上談好，再由我問李嘉峯要不要做這件事情（
      參與用立洋號接駁毒品海洛因），温俊龍確實知道本案運
      輸海洛因之事等語（見院卷三第265 頁）。證人即被告李
      嘉峯於本院審理時證稱：我參與的過程一開始約109 年7
      月中旬，我跟王文彬、温俊龍在一起時，我和温俊龍、王
      文彬在車上，當時是温俊龍開車，王文彬跟我談的，立洋
      號出去接駁到貨（海洛因），給我傭金總數100 萬元，温
      俊龍都有聽到我們討論的過程是正確的等語（見院卷三第
      287-288 頁）。核與被告温俊龍於本院審理時供稱：我開
      車載王文彬跟李嘉峯，王文彬就運輸毒品的價格開價80萬
      元，李嘉峯說要100 萬元才要去等語（見院卷四第36頁）
      相符。可知被告王文彬、李嘉峯討論本案運毒過程時，被
      告温俊龍全程在場。參以本案所查獲如附表編號1 所示之
      海洛因原始淨重高達113036.11 公克，價值甚鉅，且運輸
      海洛因罪刑甚重、風險甚大，此為眾所皆知之事實，是運
      輸海洛因之犯罪過程理應甚為隱密，若非有一定干係，斷
      難容無關之人在場旁聽，衡情堪認被告溫俊龍有參與運輸
      本案海洛因之討論甚明。
    ⑵被告温俊龍可獲得之報酬金額顯高於被告林澤富、王文彬
      、李嘉峯：
      證人即被告李嘉峯於本院審理時證稱：一開始約109 年7
      月中旬，由温俊龍開車載王文彬（副駕駛座）、我（後座
      ），在屏東地區往温俊龍家方向，王文彬在車上跟我說要
      出海接毒品，詢問我有無興趣並要給我傭金總數100 萬元
      ，王文彬告訴我總傭金是450 萬元，我分得100 萬元是正
      確的等語（見院卷三第287-289 、291-292 頁）。證人即
      被告林澤富於本院審理時證稱：我本案出海運輸毒品的報
      酬是200 萬元等語（見院卷三第429 頁）。證人即被告王
      文彬於本院審理時證稱：我跟温俊龍談的報酬是300 萬元
      ，如果（運毒）成功温俊龍會拿錢給我等語（見院卷三第
      258 頁）。核與被告温俊龍於本院審理時供稱：王文彬於
      109 年7 月15日晚上來找我，那時候約定我的部分報酬是
      350 萬元等語（見院卷四第33、48頁）相符。可知被告林
      澤富、王文彬、李嘉峯、温俊龍就本案運輸毒品報酬金額
      分別為200 萬元、300 萬元、100 萬元、350 萬元，被告
      温俊龍之報酬金額相較其他被告間為最高，並衡以報酬價
      格依照本案運輸毒品之約定分工狀況及擔任角色層級有所
      不同，被告林澤富作為億豐滿漁船船長負責第一線接駁海
      洛因可得200 萬元，被告李嘉峯負責立洋號上搬運海洛因
      工作可得100 萬元，被告王文彬作為聯繫被告林澤富、邀
      約李嘉峯參與本案運輸海洛因之較為上層角色可得300 萬
      元，益徵被告温俊龍於本案既可得報酬350 萬元，顯然參
      與程度非輕，更應高於其他被告。
    ⑶被告温俊龍為本案之主要金流來源：
      證人即被告王文彬於本院審理時證稱：我於109 年7 月初
      先去温俊龍家（屏東縣○○鄉○○村○○路00巷00號）拿
      前金50萬元，再拿去林澤富家（屏東縣○○鄉○○村○○
      路00○0 號）給他等語（見院卷三第259-262 頁）。證人
      即被告林澤富於本院審理時證稱：王文彬說50萬元是前金
      ，王文彬是自己一個人拿50萬元到家裡給我的等語（見院
      卷三第417-418 頁）。可認被告王文彬確實有於109 年7
      月初某時在被告林澤富住處，交付被告林澤富前金50萬元
      之事實。再者，證人即被告李嘉峯於本院審理時證稱：温
      俊龍於原要出港前3 天左右，我去温俊龍家，温俊龍拿20
      萬元給我，另外再前幾天，一樣在温俊龍家，我有先跟温
      俊龍預支5 萬元，我共拿25萬元，這兩次跟温俊龍拿錢都
      在温俊龍九如鄉東寧村的家等語（見院卷三第287-289 、
      291-292 頁）。核與被告温俊龍於本院審理時供稱：被告
      李嘉峯於109 年7 月20日前有跟我借5 萬元，我於109 年
      7 月20日前在我家給李嘉峯20萬元，是立洋號加油用的等
      語（見院卷四第33、48頁）相符。互核證人即被告王文彬
      、李嘉峯均證稱其等皆自温俊龍處取得金錢，顯然證人即
      被告王文彬所言非虛。被告温俊龍亦自承其有因為立洋號
      加油用而交付金錢予李嘉峯。上開證人及被告之陳述互相
      勾稽，足認被告林澤富、李嘉峯於本案所得金錢來源，源
      頭既係均向被告温俊龍取得，顯然被告温俊龍為本案之主
      要金流源頭。且被告温俊龍既有基於本案運輸海洛因行為
      交付金錢予被告李嘉峯，可認其有參與本案運輸海洛因行
      為。
    ⑷被告温俊龍購買衛星電話提供本案運輸海洛因使用，並交
      代被告王文彬要派人看顧毒品：
      證人即被告王文彬於本院審理時證稱：我確定有拿温俊龍
      的衛星電話給林澤富，是到温俊龍九如鄉東寧村的住址拿
      的，然後我再開車到恆春交給林澤富等語（見院卷三第26
      2 頁）。核與被告温俊龍於本院審理時自承：衛星電話是
      王文彬拜託我買的等語（見院卷一第450 頁），及於警詢
      時自承：出港前王文彬曾詢問我意見，我有告訴王文彬要
      派人看顧貨物（海洛因），109 年5 、6 月份王文彬有詢
      問我，要用我的船走私毒品海洛因，這次走私海洛因毒品
      ，我只有幫王文彬買衛星電話等語（見8400號警卷第201-
      204 頁）相符，並經被告温俊龍於本院審理時自稱：我跟
      王文彬說你貨（海洛因）要顧好，我於警詢時供稱這次走
      私海洛因毒品，我只有幫王文彬買衛星電話等語均屬實等
      語（見院卷四第54-55 頁）。此外，如附表編號2 所示之
      衛星電話業經搜索扣押，並有海洋委員會海巡署偵防分署
      高雄查緝隊搜索扣押筆錄、扣押物品目錄表、照片6 張、
      海洋委員會海巡署偵防分署高雄查緝隊109 年度保字第20
      66號扣押物品清單及臺灣屏東地方檢察署110 年度成保管
      字第14號扣押物品清單（見6995號偵卷第15-51 、61-71
      頁，院卷一第255 頁，院卷二第15頁）等在卷可佐。可知
      被告温俊龍有交付衛星電話予被告王文彬作本案運輸海洛
      因使用，並提醒被告王文彬照看海洛因之事實。依此，被
      告温俊龍既交付衛星電話，復毫不避諱地提醒被告王文彬
      看顧貨物（海洛因）之事實，已顯見本案運輸海洛因與被
      告温俊龍實具有利害關係，否則其又何須如此「熱心」提
      醒被告王文彬「顧貨」。
    ⑸被告温俊龍向被告李嘉峯告知被告李嘉峯原約定參與立洋
      號出海搬運之工作取消：
      證人即被告李嘉峯於本院審理時證稱：被告温俊龍於109
      年7 月22日通知我取消，取消時除了温俊龍告訴我之外，
      王文彬沒有另外通知我等語（見院卷三第287 、298 頁）
      ，核與被告温俊龍於本院審理時供稱：我請王文彬自己去
      跟李嘉峯談（運輸毒品），是李嘉峯於109 年7 月22日自
      己來跟我確認是否真的取消（立洋號出海）等語（見院卷
      四第33、45頁）相符。互核被告李嘉峯、温俊龍上開陳述
      ，可堪認定被告温俊龍確有告知被告李嘉峯立洋號出海取
      消之事實。不論是否為被告温俊龍主動通知被告李嘉峯，
      被告温俊龍顯然均能於洽談當下立即告知被告李嘉峯立洋
      號出海是否取消，顯見被告温俊龍於本案運輸海洛因之層
      級高於被告李嘉峯，益徵被告温俊龍於本案運輸海洛因相
      關事務係擔任有相當程度決定權限之重要角色。
    ⑹被告温俊龍於109 年7 月24日即本案遭查獲當日替被告王
      文彬介紹律師，且與被告王文彬均出現在柳聰賢律師事務
      所，並與被告王文彬一同離開柳聰賢律師事務所，又一同
      前往被告温俊龍在高雄市○○區○○路00○00號9 樓租屋
      處（下稱澄清湖租屋處）：
      證人即被告王文彬於本院審理時證稱：當天是林澤富的老
      婆打電話給我說林澤富被抓了，是否有律師可以幫忙，我
      就打給温俊龍，温俊龍就傳微信柳聰賢律師事務所的地址
      給我，叫我過去，我就打給李嘉峯來載我去律師事務所，
      因為我沒車子，我去時温俊龍跟李自強已經在律師事務所
      ，我跟李嘉峯是後到的，當時我們都在律師事務所，離時
      開是温俊龍開車，我在後座，我們回到澄清湖對面那棟大
      樓（澄清湖租屋處）等語（見院卷三第267-270 頁）。核
      與被告温俊龍於本院審理時供稱：王文彬於109 年7 月24
      日打電話問我，說有無認識律師，會打毒品官司比較好的
      律師，我跟王文彬說我之前毒品的官司都委託柳聰賢，所
      以看王文彬要不要請柳聰賢，王文彬問我柳聰賢在哪邊叫
      我過去，因為我自己還有一個案子在柳聰賢那邊還沒結，
      就順便過去問問看，我要離開的時候，王文彬叫我等一下
      順便載他離開，離開後回到我澄清湖的租屋地點，在鳥松
      區明湖路89之14號9 樓等語（見院卷四第39-42 頁）相符
      。以被告王文彬於案發後第一時間聯繫被告温俊龍，被告
      温俊龍知悉被告林澤富已遭查獲，以運輸海洛因罪刑之重
      ，被告温俊龍竟仍毫不避嫌，反積極介紹律師予被告王文
      彬，更同至律師事務所，復於離開律師事務所後，與被告
      王文彬同至澄清湖租屋處等情，可堪認定被告温俊龍對本
      案運輸海洛因行為參與甚深，難認被告温俊龍所為僅單純
      向被告王文彬介紹律師而已。
    ⑺綜上⑴至⑹各情，交互參照被告温俊龍既於被告王文彬、
      李嘉峯最初謀議本案運輸海洛因犯行時在場，又作為被告
      林澤富、李嘉峯本案之主要金流來源，且該等資金均在其
      住處交付，其可獲得之報酬金額更顯高於被告林澤富、王
      文彬、李嘉峯，更向被告李嘉峯告知原約定參與立洋號出
      海搬運之工作已取消等情，顯然其對於本案運輸海洛因之
      貢獻非低，且位階高於被告林澤富、王文彬、李嘉峯，始
      能獲得高額報酬、交付金錢、作為被告李嘉峯之消息來源
      ；再者，被告温俊龍尚購買運輸海洛因船隻聯繫所用之重
      要衛星電話提供本案運輸海洛因使用，更交代被告王文彬
      須看顧毒品，顯然本案運輸海洛因並非與其無利害關係，
      否則其何須如此「熱心」？又被告温俊龍於本案遭查獲當
      日，第一時間接獲被告王文彬之訊息，而替被告王文彬介
      紹律師，且與被告王文彬共同出現在柳聰賢律師事務所，
      再與被告王文彬一同離開柳聰賢律師事務所後，一同前往
      澄清湖租屋處，若非本案運輸海洛因與被告温俊龍具有密
      切關係，被告王文彬何須第一時間即向被告温俊龍求助，
      被告温俊龍亦立即替被告王文彬尋覓律師且同在同出？是
      被告温俊龍始終參與本案運輸海洛因犯行，且介入甚深，
      堪可認定其最初乃係與被告王文彬、李嘉峯謀議本案犯行
      之要角，所分擔之作為乃係交付資金、購買衛星電話，及
      指示被告王文彬、李嘉峯行動等等，其顯然係以為自己犯
      罪之意思而參與犯罪，揆諸首開最高法院102 台上字第16
      50號刑事判決意旨，被告温俊龍屬本案之共同正犯無訛。
   3、被告温俊龍主觀上知悉本案運輸毒品為海洛因：
    ⑴被告温俊龍於警詢時自承：出港前王文彬曾詢問我意見，
      我有告訴王文彬要派人看顧貨物，109 年5 、6 月份王文
      彬有詢問我，要用我的船走私毒品海洛因，這次走私海洛
      因毒品，我只有幫王文彬買衛星電話等語（見8400號警卷
      第201-204 頁）；於本院審理時復自稱：我跟王文彬說你
      貨（海洛因）要顧好，我於警詢時供稱這次走私海洛因毒
      品，我只有幫王文彬買衛星電話等語均屬實等語（見院卷
      四第54-55 頁）。且證人即被告王文彬於本院審理時證稱
      ：我確定有拿温俊龍的衛星電話給林澤富，是到温俊龍九
      如鄉東寧村的住址拿的，然後我再開車到恆春交給林澤富
      ，一開始是我們三個人（王文彬、温俊龍、李嘉峯）在車
      上一起商量有要用到立洋號出去接駁毒品，我跟温俊龍先
      在車上談好，再由我問李嘉峯要不要做這件事情（參與用
      立洋號接駁毒品），温俊龍確實知道本案運輸海洛因之事
      ，沒有我跟温俊龍指定要由温俊龍、李嘉峯、李自強開船
      （立洋號）去接K 他命這件事，我於109 年3 月18日把專
      線工作手機拿給林澤富，是當初（109 年）年初就有意、
      有計畫運毒，只是還沒有確定確切要運的時間、數量這些
      細節，到109 年6 月雙方才確定本案這趟運毒的事情等語
      （見院卷三第262 、265 、273 、285- 286頁）。核與被
      告温俊龍上開於警詢時自承出港前王文彬曾詢問我意見，
      我有告訴王文彬要派人看顧貨物，109 年5 、6 月份王文
      彬有詢問我，要用我的船走私毒品海洛因，這次走私海洛
      因毒品等語相符。足見被告王文彬並非為邀減刑之寬典而
      無端誣指被告温俊龍，證人即被告王文彬上開證詞，堪以
      採信。
    ⑵又證人即被告李嘉峯於本院審理時證稱：我參與的過程是
      一開始我跟王文彬、温俊龍在一起時，當時在車上，温俊
      龍開車，王文彬跟我談，立洋號出去接駁到貨（海洛因）
      ，代價要給我100 萬元，温俊龍都有聽到我們討論的過程
      ，温俊龍於109 年7 月22日通知我取消立洋號接駁毒品等
      語（見院卷三第287-289 、298-299 頁）。核與被告温俊
      龍於本院審理時自承：我於出海前二、三天在立洋號上告
      訴李嘉峯走私毒品計畫取消等語（見院卷四第49頁）相符
      。亦可佐證被告温俊龍知悉本案運輸海洛因，否則何以由
      被告温俊龍告知李嘉峯立洋號取消出海運輸海洛因之事。
      是被告温俊龍知悉本案運輸海洛因之事實，應堪認定。
   4、被告温俊龍雖以前揭情詞為辯，復辯稱：我沒有給李嘉峯
      前金，但李嘉峯有跟我借5 萬元，我有給李嘉峯20萬元請
      他拿給加油站去幫船加油等語，其辯護人復為其辯護稱：
      王文彬要指證被告温俊龍，是因為王文彬可以依照毒品危
      害防制條例第17條第1 項減刑而誣陷被告温俊龍，王文彬
      於偵查及審理中的供述及證述反覆、多有矛盾，王文彬經
      測謊之鑑定結果顯示，王文彬否認本案走私毒品犯行呈現
      不實反應，被告温俊龍曾答應運輸毒品K 他命，後多次向
      王文彬催討前金未果，並知悉運輸第一級毒品，故斷然拒
      絕參與本案運輸行為，被告温俊龍為王文彬代購衛星電話
      ，此等衛星電話用途非專供毒品聯繫，縱購買衛星電話有
      助於運輸毒品之進行，至多僅為幫助犯，被告温俊龍知悉
      王文彬擁有「進發寶號」漁船，並以陳誌祥為登記名義人
      ，購置衛星電話為常理，非必基於幫助運輸毒品之犯意，
      被告温俊龍於本案時間在處理另案運輸第三級毒品案件，
      被告温俊龍於另案非遭現場查獲之人，惟其受查獲後，自
      始坦認犯行，並自始至終僅知悉其運輸之毒品為第三級毒
      品K 他命，核與其多次陳述其不碰第一級毒品一致等語。
      然查：
    ⑴證人即被告李嘉峯於本院審理時證稱：本案我參與的過程
      是一開始我跟王文彬、温俊龍在一起時，當時在車上，温
      俊龍開車，王文彬跟我談，立洋號出去接駁到貨（海洛因
      ）時，代價要給我100 萬元，我實際上有拿到25萬元前金
      ，我去固定的加油站加油都不用先付錢，因為温俊龍都有
      先預付，我去加油都不需要帶現金去等語（見院卷三第28
      7-289 、297-299 頁），被告李嘉峯於偵查中及本院審理
      時均供述其有取得25萬元一致。核與被告温俊龍上開辯稱
      其交付予李嘉峯之20萬元係船隻的加油錢不符。且被告温
      俊龍於本院審理時改稱：我沒有給李嘉峯25萬元，但李嘉
      峯有跟我借5 萬元等語（見院卷四第44頁）。是被告温俊
      龍就是否有交付被告李嘉峯總計25萬元及交付原因之辯詞
      ，不僅核與證人即被告李嘉峯之上開證詞不一致，且自相
      矛盾，顯難採信。
    ⑵再查，被告王文彬於本院審理時，經被告温俊龍之辯護人
      當庭詢問進發寶號漁船是否為被告王文彬所有或共同出資
      人之一？是否認識目前漁船登記名義人陳誌祥？被告王文
      彬分別答不是，我沒有看過進發寶號漁船，不認識陳誌祥
      等語（見院卷四第199 頁）。難認被告王文彬自身擁有漁
      船，而有漁船平常出海使用衛星電話需求之情。縱被告王
      文彬於偵查中曾經測謊呈現不實反應，惟斯時被告王文彬
      尚未坦承犯行，應與嗣後被告王文彬坦承犯行所為之證述
      憑信性無涉。
    ⑶又其他法院之判決並不拘束本院，每一個案情節均各自獨
      立而有其不盡相同之處，法院應就該個案情節予以判斷。
      復查，被告温俊龍上開辯詞，亦核與其於警詢時供稱這次
      走私海洛因毒品，我只有幫王文彬買衛星電話等語，顯不
      一致，可見被告温俊龍於警詢時已自承，其本已知悉本案
      運輸海洛因之事實，卻於本院審理時企圖混淆本案運輸海
      洛因與其另案運輸K 他命之事實與認知，益徵被告温俊龍
      上開辯詞係臨訟翻供，以脫免其罪責。被告温俊龍另案運
      輸K 他命之犯行，已經臺灣高雄地方法院以109 年度重訴
      字第32號及臺灣高等法院高雄分院以110 年度上訴字第70
      0 號判決，其另案運輸K 他命之船隻、人員及結構完整，
      另案參與人員及犯案時間均和本案有差異，被告温俊龍既
      有另案運輸毒品之犯行經法院論罪科刑，尚難據此逕認被
      告温俊龍與本案運輸海洛因全然無涉。且被告温俊龍於本
      院審理時供稱：本件案發前我跟其他被告王文彬、林澤富
      、李嘉峯、王珩炫、李自強都沒有恩怨等語（見院卷一第
      451 頁），被告王文彬於本案偵查中係先否認嗣後坦承犯
      行，才有前後供述不一之情，斷無足認證人即被告王文彬
      之證詞全然不可採，故尚難逕以被告王文彬供出其他共犯
      依法有減刑規定之適用，即反推據認證人即被告王文彬上
      開證述內容不實。是被告温俊龍及其辯護人上開所辯，均
      不足採信。
   5、證人即被告李嘉峯對被告温俊龍有利之證詞，不足採信：
      復觀之證人即被告李嘉峯於本院審理時證稱：我參與的過
      程是一開始我跟王文彬、温俊龍在一起時，立洋號出去接
      駁到貨（海洛因）時，代價要給我100 萬元，我實際上有
      拿到25萬元前金，温俊龍都有聽到我們討論的過程，温俊
      龍於109 年7 月22日跟我說要取消（立洋號出海），這過
      程是正確，我實際上聽到的是温俊龍要上立洋號等語（見
      院卷三第287-289 、302 頁）；惟於同日本院審理時又證
      稱：温俊龍沒有在任何時候跟我說過，要參與本案運輸第
      一級毒品的事情，我只知道温俊龍以前常常說第一級毒品
      刑期很重不要去做，我不知道為何温俊龍可以作主，就是
      温俊龍可以跟王文彬說我拿的25萬元不用還了等語（見院
      卷第300 、310 頁），可見證人即被告李嘉峯證稱就取消
      立洋號出海運輸海洛因係由被告温俊龍向其告知之事實，
      核與被告温俊龍於本院審理時自承其有告訴李嘉峯取消立
      洋號出海運輸毒品一事（見院卷第44頁）一致；惟證人即
      被告李嘉峯就被告温俊龍是否參與本案運輸海洛因，先證
      稱被告温俊龍有參與謀議，後又改證稱被告温俊龍沒有參
      與，其證詞顯有前後不一之情形，當認係嗣後維護被告温
      俊龍之詞，故證人即被告李嘉峯就有利被告温俊龍之部分
      證詞，不足採信。
   6、證人即被告林澤富對被告温俊龍有利之證詞，不足採信：
      證人即被告林澤富於本院審理時證稱：王文彬於109 年6
      月底說要載的是硬的（台語）是K 他命，我有答應，王文
      彬說一趟200 萬元，數量是5 包，温俊龍只有站在旁邊，
      王文彬只有說温俊龍是他的老大，我跟温俊龍至少見面約
      5 、6 次，我對温俊龍不熟悉，連說話的時間都很少，沒
      有講什麼，第一次見面温俊龍就有問我要不要走私，因為
      檢察官跟法官跟我說，我承認我載的是海洛因，就可以幫
      我減刑，是延押庭的法官有跟我說承認海洛因就可以減刑
      ，之後各次準備程序的法官沒有跟我說承認海洛因就可以
      減刑等語（見院卷三第416-421 、439-440 頁）。其一度
      就本案運輸毒品為海洛因翻異前詞為K 他命，有規避刑責
      之事實，且證人即被告林澤富證稱其與被告温俊龍不熟識
      ，卻十分肯定其與被告温俊龍第一次見面時即談及走私此
      等隱密、不法之事，證述內容亦有反覆、不合常理之處，
      又被告林澤富既已供出上手即被告王文彬，被告王文彬業
      已坦承本案運輸海洛因犯行，被告林澤富自覺依法既可得
      減刑之寬免，自無甘再行冒得罪他人之風險，另外再作證
      供出他人之利益與必要，縱認其證詞有附和被告温俊龍所
      辯之嫌，亦合常情，故證人即被告林澤富上開證詞，不足
      為有利於被告温俊龍之認定。
   7、證人羅強飛對被告温俊龍有利之證詞，不足採信：
      證人羅強飛於本院審理時證稱：一般人找我代購衛星電話
      是漁船上用的，温俊龍於前年（108 年）跟去年（109 年
      ）初有找過我幫他買2 、3 次衛星電話，温俊龍買衛星電
      話之後曾經有儲值過，王文彬有請我幫他儲值1 次，王文
      彬於109 年7 月中有打FACETIME給我，請我幫他儲值，我
      當時有記錄在本子上，這是我工作上用的筆記本，因為石
      斑魚到大陸必須向農科申請原產地證明書，必須有個編碼
      ，我必須記錄使用完之後何時去做結案，所以我都會在編
      碼上註記使用的時間，王文彬請我儲值的衛星電話末5 碼
      是77690 ，我在王文彬打給我的第二天，我就打給温俊龍
      問王文彬要儲值衛星電話的費用要跟誰收，因為我當初以
      為是温俊龍請王文彬儲值的，後來温俊龍說這個不關他的
      事，我的筆記本沒有記錄温俊龍請我買衛星電話的門號，
      温俊龍曾經有請我儲值過，因為我信任温俊龍，温俊龍要
      儲值的話，我會馬上打電話給廠商，所以我就不需要做記
      錄，我交給温俊龍的衛星電話，我都沒有記錄衛星電話號
      碼等語（見院卷三第400-411 頁）。觀諸證人羅強飛庭呈
      之筆記本該頁面資料，在頁面左上方空白處有手寫字跡「
      77690 彬」，有該頁面資料影本附卷可參（見院卷三第45
      9 頁）。惟查，證人羅強飛於本院審理時復證稱：我跟温
      俊龍是朋友關係，我跟温俊龍很熟，跟王文彬比，我跟温
      俊龍交情比較久，認識的也比較久，温俊龍找我儲值過至
      少有2 次，温俊龍找我儲值沒有記錄等語（見院卷第409
      頁）。證人羅強飛既與被告温俊龍熟識、交情至深，其所
      為對被告温俊龍之有利證詞，恐有維護被告温俊龍之嫌。
      且證人羅強飛既證述其係他人得以取得衛星電話，並進行
      儲值之管道，衡情一般人在做相關設備購買及儲值紀錄時
      ，應為複數筆且連續之記載，然被告温俊龍請證人羅強飛
      儲值，證人羅強飛從未記載，唯獨針對被告王文彬有在上
      開頁面資料之左上角空白處記載「77690 彬」單一一筆之
      紀錄，該頁面其餘手寫資料均與衛星電話或相關設備之購
      買或儲值之紀錄無關，此針對單一個人所為特別記載之文
      書，實不合常理，顯難據信。又證人羅強飛無法確知其為
      被告温俊龍所代購之數支衛星電話號碼為何，縱使證人羅
      強飛上開證述屬實，亦無礙本院業已認定被告温俊龍提供
      如附表編號2 所示之衛星電話，做為聯繫本案運輸海洛因
      使用之事實。
   8、綜上，被告温俊龍及其辯護人上開所辯均係事後卸責之詞
      ，不足採信。被告温俊龍上開犯行應堪以認定，應依法論
      罪科刑。
（三）被告李嘉峯部分：
   1、訊據被告李嘉峯固坦承其有參與本案運輸海洛因謀議階段
      之事實，惟矢口否認有共同運輸第一級毒品海洛因、私運
      管制物品進口之犯行，辯稱：我有參與原先立洋號出海部
      分的討論，後來立洋號出海取消，我不知道有繼續出海，
      出事後，王文彬找我去律師事務所時才告訴我後來有繼續
      做，我沒有參與本案運輸海洛因等語。其辯護人為其辯護
      稱：被告李嘉峯於温俊龍告知取消以立洋號出海接駁海洛
      因後，主觀上已經無運輸第一級毒品之犯意（犯意中止）
      ，後續走私海洛因已經不在被告當初主觀謀議參與之計畫
      內，亦無預見可能性，客觀上亦無任何參與構成要件行為
      或給予助力等語。經查：
    ⑴被告李嘉峯為本案之共謀共同正犯：
    ①按事先同謀之共謀共同正犯，係於犯罪行為實行前，基於
      自己犯罪之認識，互相利用他方之行為以遂行犯罪目的，
      而為意思聯絡，故雖僅由其中一部分人為實行犯罪之行為
      ，其未參與實行犯罪行為之人，仍為共同正犯，應負共同
      之責任（最高法院110 年度台上字第5008號刑事判決意旨
      參照）。再按刑法上之共同正犯，除以自己犯罪之意思事
      前同謀，而推由他人實施者外（即所謂之「共謀共同正犯
      」），以有犯意聯絡及行為分擔為要件。共謀共同正犯因
      未參與犯罪構成要件之實施，僅以其參與犯罪之謀議為其
      犯罪構成要件要素，其有無參與謀議自須以嚴格之證據證
      明（臺灣高等法院88年度上訴字第1811號刑事判決意旨參
      照）。
    ②被告李嘉峯有參與本案運輸海洛因之謀議階段，其允諾負
      責立洋號上之搬運海洛因工作，該工作實屬運輸毒品罪之
      構成要件行為：
      被告李嘉峯於偵查中及本院審理時均供稱：一開始約109
      年7 月中旬，由温俊龍開車載王文彬（副駕駛座）、我（
      後座），在屏東地區往温俊龍家方向，在車上王文彬跟我
      說要出海接毒品，再轉交給別漁船，詢問我有無興趣並要
      給我傭金總數100 萬元，我答應王文彬；我有參與討論但
      沒有出海，我一開始有跟王文彬在温俊龍的車上討論出海
      的事情，王文彬開口叫我出海搬運毒品說要給我100 萬元
      的酬勞，我不是為了交保才承認的，我原本是否認後來想
      想覺得應該坦白等語（見7915偵卷二第252 頁，院卷一第
      137-141 頁）。證人即被告王文彬於本院審理時證稱：我
      們三個人（王文彬、温俊龍、李嘉峯）在車上一起商量的
      ，我跟温俊龍先在車上談好，再由我問李嘉峯要不要做這
      件事情（參與用立洋號接駁海洛因），李嘉峯針對要去接
      運毒品海洛因還有要上船（立洋號）搬運（海洛因）這些
      事情他都知道，後來改變經緯度之後，林澤富有去接運海
      洛因這一段李嘉峯就不知道了，是去律師事務所當天（10
      9 年7 月24日）我才跟李嘉峯講的，李嘉峯當時來載我去
      律師事務所時，我有跟李嘉峯講有出本案這件事情，原約
      好要去接應林澤富的海洛因，我知道確定有李嘉峯，但船
      上還有誰就不知道了，李嘉峯是林澤富出事完之後，才知
      道這次運毒出事了，李嘉峯跟林澤富不熟，李嘉峯只知道
      （立洋號）有要出海這件事，我們於109 年7 月22日跟李
      嘉峯說取消（立洋號出海），後面林澤富出海這一段確實
      沒有用到李嘉峯，李嘉峯不知道後面林澤富出海這件事等
      語（見院卷三第265 、267-271 、273-275 頁）。證人即
      被告王文彬上開證詞，核與被告李嘉峯於偵查中及本院審
      理時均自承其有參與運輸海洛因事前謀議階段等情相符。
      足認被告李嘉峯參與之原謀議有其負責在立洋號上搬運海
      洛因之工作，被告李嘉峯主觀上已認識自己就本案的共犯
      行為。
    ⑵被告李嘉峯未脫離本案共犯結構：
    ①按共同正犯之行為人已形成一個犯罪共同體，彼此相互利
      用，並以其行為互為補充，以完成共同之犯罪目的。故其
      所實行之行為，非僅就自己實行之行為負其責任，並在犯
      意聯絡之範圍內，對於他共同正犯所實行之行為，亦應共
      同負責。此即所謂「一部行為全部責任」之法理。又行為
      人參與共同之謀議後擬脫離犯罪者，如於著手前對其他共
      同正犯已提供物理上之助力，或強化心裡上之犯意，則須
      在客觀上明確解除前述對其他共同正犯之影響力，而切斷
      與其他共同正犯嗣後遂行犯罪結果之相當因果關係者，始
      得對該犯罪之結果免責，而不論以該罪之共同正犯（最高
      法院100 年度台上字第5925號刑事判決意旨參照）。
    ②被告李嘉峯客觀上於本案事前、事後均聽命於被告王文彬
      、温俊龍，從事構成要件行為以外之待命工作及諸多細節
      性、庶務性事項，提供以下物理上之助力：
     A. 被告李嘉峯於本案發生前，受被告温俊龍指示親自找人
        租車，並親自為立洋號加油：
        被告李嘉峯於本院審理時供稱：一開始在車上討論時温
        俊龍在場，我答應（參與運輸海洛因）後温俊龍有叫我
        去加油，温俊龍於109 年7 月20日通知我，告知預計於
        7 月22、23日出港接毒品（海洛因），並要我替立洋號
        加油，因為我沒有駕照無法租車，我請王珩炫幫我承租
        貨車，隔天我再去車行開貨車至温俊龍家載油桶，我先
        至山隆加油站（東港站）加滿油桶後，再載到大鵬灣立
        洋號，我跟温俊龍一起加油入立洋號正確，是温俊龍叫
        我去加油的等語（見院卷三第289 、297-299 頁）。證
        人即被告王文彬於本院審理時證稱：李嘉峯會負責加油
        等語（見院卷三第274 頁）。證人即被告王珩炫於本院
        審理中證稱：我有受李嘉峯託付要去幫他承租貨車，我
        幫李嘉峯租完我就離開了，承租貨車的費用是李嘉峯付
        的等語（見院卷一第403 頁）。被告温俊龍亦供稱：我
        會叫李嘉峯去加油等語（見院卷四第47頁）。顯見被告
        李嘉峯自承其係聽命於被告温俊龍，而親自託人租用貨
        車，並親自為立洋號加油等情與上開證人證述相符，堪
        認屬實。
     B. 被告李嘉峯於本案遭查獲後，受被告王文彬指示搭載被
        告王文彬前往柳聰賢律師事務所，並取回如附表編號3
        所示之工作手機及交付40萬元予被告林澤富之妻黃心琦
        ：
        被告李嘉峯於本院審理時供稱：當天（109 年7 月24日
        ）我在家，王文彬打電話叫我去載他，並說船長（林澤
        富）出事情，王文彬有叫我打電話給船長的老婆（黃心
        琦），到律師事務所時温俊龍有在那邊討論船長被抓要
        委任律師的事情，主要叫我留在事務所等船長的老婆，
        王文彬不方便跟船長的老婆接觸，王文彬不想跟船長老
        婆碰面，所以才找我；我有拿回船長的老婆（黃心琦）
        交出的手機（如附表編號3 所示之工作手機），手機我
        賣給我朋友，我沒有問王文彬要不要還就直接賣掉了等
        語（見院卷一第354 頁，院卷三第292-294 頁）。證人
        即被告王文彬於本院審理時證稱：李嘉峯當時（109 年
        7 月24日）來載我去柳聰賢律師事務所時，我有跟李嘉
        峯講有出本案這件事情，因為我當時沒車，我也不想讓
        太多人知道，所以叫李嘉峯載我去柳聰賢律師事務所，
        我是交代李嘉峯在律師事務所談完後要回報這件事情等
        語（見院卷三第267-271 、273-275 頁）。證人即被告
        林澤富之妻黃心琦於本院審理時證稱：109 年7 月24日
        柳聰賢律師事務所路口監視器畫面1 名白衣男子引導我
        停車，之後我就跟白衣男子一起進入律師事務所，該白
        衣男子為李嘉峯，李嘉峯為支付我安家費40萬元及拿走
        走私聯絡用IPHONE手機（如附表編號3 所示之工作手機
        ）之人，李嘉峯拿走手機之後有將他自己的聯絡方式給
        我，我有加李嘉峯的FACETIME，我在整個跟律師商談的
        過程中，李嘉峯除了提到安家費外，有無跟我或律師插
        入討論本案走私案情我忘記了等語（見院卷三第365-38
        4 頁）。證人黃星瑜即被告林澤富之妻妹於本院審理時
        證稱：我有跟姐姐（證人黃心琦）於109 年7 月24日到
        柳聰賢律師事務所，當天柳聰賢律師事務所路口監視器
        畫面1 名白衣男子引導我們停車，之後我們就跟白衣男
        子一起進入柳聰賢律師事務所，該白衣男子為李嘉峯，
        李嘉峯先把手機拿走，再給錢，再叫律師跟我們談，黃
        心琦當場有問李嘉峯電話，李嘉峯說加FACETIME就好了
        ，李嘉峯是站著也有走動，我和我姐姐在跟律師談話的
        過程中，李嘉峯沒有參與我們的討論等語（見院卷三第
        385-398 頁）。被告李嘉峯自承其於事後聽從被告王文
        彬指示，搭載被告王文彬前往該律師事務所，並取回如
        附表編號3 所示之工作手機及交付40萬元予黃心琦等情
        ，核與上開證人證述相符。被告李嘉峯於本案遭查獲後
        之密接時間點，旋即受被告王文彬指示並隨傳隨到，從
        事上開善後行為，顯見被告李嘉峯聽從指示，積極為共
        犯從事取回本案共犯間聯繫用的關鍵手機後，湮滅自己
        與共犯之犯罪證據，及交付安家費、留下聯絡方式以安
        撫共犯家屬等等善後行為。
    ⑶被告李嘉峯對本案運輸海洛因強化心理上之犯意並未解除
      ：
    ①與被告李嘉峯共同參與本案謀議階段之人有被告王文彬及
      温俊龍，並由被告王文彬開口邀約被告李嘉峯參與本案等
      情，業經證人即被告王文彬證述及被告李嘉峯自承如前（
      見壹、二、（三）1 、⑴②）。被告李嘉峯雖係被動受邀
      約參與本案運輸海洛因之人，惟其不僅就原謀議負責的工
      作即立洋號出海搬運海洛因而為允諾以外，其就本案尚有
      實際從事上開事前、事後諸多細節性、庶務性事項及全程
      待命工作。本案之主要謀劃並對運輸海洛因事宜具有實質
      決策、決定權者雖為被告王文彬及温俊龍，但被告李嘉峯
      於參與謀議階段時，因允諾負責搬運海洛因工作，形成多
      一位可供使喚之人手參與本案運輸海洛因，此等約定顯足
      已強化被告王文彬及温俊龍心理上之犯意。雖被告温俊龍
      於109 年7 月22日告知被告李嘉峯取消立洋號出海之事，
      業經本院認定如前（見壹、二、（二）1 、⑸），惟被告
      李嘉峯於本院審理時自承：温俊龍通知我要取消（立洋號
      出海），我沒有問温俊龍為何要取消，有人通知我取消，
      我不管那麼多，反正我不用出門就不會問等語（見院卷三
      第291 頁）。顯見被告李嘉峯係被動受告知取消此部分工
      作，其自始至終均未主動、明確向被告温俊龍或王文彬表
      示取消參與本案，或拒絕所有與本案相關之工作，被告李
      嘉峯不僅完全無任何個人主動、積極之中止行為，更持續
      處於隨時接受指示之待命狀態，容任其他共犯繼續進行本
      案犯罪，足認被告李嘉峯對於強化被告温俊龍心理上之犯
      意，未由其被動受告知取消立洋號出海所解除。
    ②又被告王文彬於109 年7 月22日致電被告林澤富，要求被
      告林澤富直接駕船向不詳運毒船取貨，亦經被告王文彬供
      稱：温俊龍於109 年7 月22日下午聯絡我，要我去温俊龍
      家，温俊龍家在他家告訴我對方船隻（不詳運毒船）改變
      交貨經緯度，剛好跟林澤富漁船經緯度符合，所以停在大
      鵬灣遊艇（立洋號）不出去接貨，直接由林澤富跟對方（
      不詳運毒船）交貨進港，温俊龍有叫我跟林澤富聯絡說改
      變經緯度，我確定的是停在大鵬灣那條船（立洋號）就不
      用出去接了，直接林澤富就能到那個地點等語（見院卷三
      第262-263 頁）在卷。可認被告王文彬自己事前已知悉本
      案不需立洋號出海作接駁海洛因使用，且事後遭查獲更於
      第一時間聯絡參與本案之被告李嘉峯協助滅證及善後工作
      ，以此事實交互參照被告李嘉峯事前確參與運輸海洛因謀
      議，事中協助租車加油等情，益徵被告李嘉峯於事前、事
      中、事後均全程處於隨時待命之狀態，一接受指示即隨時
      覆命，自無由認被告李嘉峯客觀上有何明確行為解消當初
      謀議時已強化被告王文彬心理上之犯意。
    ⑷被告李嘉峯客觀上未明確解除其對本案之影響力：
    ①被告李嘉峯事前有取得本案報酬100 萬元其中之前金25萬
      元：
      被告李嘉峯於偵查中及本院審理時均自承其有取得本案前
      金25萬元，且係由被告温俊龍所交付，業經本院認定如前
      （壹、一、（二）1 、⑶）。證人即被告王文彬於本院審
      理時證稱：那時候（謀議時）我跟温俊龍在車上就跟李嘉
      峯講好分給他100 萬元，温俊龍有先拿前金不知道是20萬
      元或10萬元給李嘉峯等語（見院卷三第261 頁），亦可資
      佐證被告李嘉峯於謀議階段同意參與本案犯行，並預先取
      得部分報酬25萬元之事實。
    ②被告李嘉峯事中仍處於待命狀態，事後被查獲還是聽命從
      事上開滅證及善後工作，已如前述。其不僅因事前參與謀
      議而強化被告温俊龍及王文彬心理上之犯意，接受被告温
      俊龍及王文彬各項指示從事上開諸多工作，自始至終都未
      主動取消或拒絕為任何事務，顯然已與被告王文彬、温俊
      龍有共犯默契。被告李嘉峯事後出現在律師事務所，動機
      上正好充分證明被告李嘉峯全程涉及本案，否則運輸海洛
      因事涉重罪，衡情若已與自身無關則避之唯恐不及，被告
      李嘉峯第一時間願意聽從指示出面進行滅證及交付安家費
      等等善後行為，正是因其同為從事本案犯罪之人，唯恐本
      案案情曝光，自己與其他共犯均有遭到查獲之高度風險。
      被告李嘉峯供稱王文彬於109 年7 月24日帶我去更換新手
      機、門號等語（見8400號警卷第131 、135 頁，7915號偵
      卷二第206 頁），亦可佐證被告李嘉峯自承就本案相關事
      務仍持續聽從被告王文彬之指示，從事切斷、規避自己與
      共犯家屬聯繫管道之行為。
    ③綜上，被告李嘉峯實際上並無任何「退出行為」，自不符
      合上開判決意旨「須在客觀上明確解除前述對其他共同正
      犯之影響力，而切斷與其他共同正犯嗣後遂行犯罪結果之
      相當因果關係者，始得對該犯罪之結果免責，而不論以該
      罪之共同正犯」之要件。被告李嘉峯屬本案之共同正犯無
      訛。
    ⑸證人即被告林澤富關於被告李嘉峯之證詞，不足對被告李
      嘉峯為有利之認定：
      證人即被告林澤富於本院審理時證稱：王文彬除了找我以
      外沒有說還要找李嘉峯等語（見院卷三第431 頁）。被告
      林澤富於本案運輸海洛因負責之工作，就是單純駕駛其所
      有之漁船出海自不詳運毒船上接運海洛因返臺。其上手根
      本無必要告知被告林澤富本案尚有何人參與。被告林澤富
      不知悉本案尚有被告李嘉峯參與，亦核於常理，不足為有
      利於被告李嘉峯之認定。
   2、被告李嘉峯及其辯護人所辯不足採信：
    ⑴被告李嘉峯之辯護人固引用最高法院94年度台上字第3515
      號及106 年度台上字第3352號刑事判決，並強調被告李嘉
      峯係被動受告知立洋號取消出海之事，之後完全未對本案
      有任何客觀上之行為等語。
    ⑵按被告事前共謀犯罪或參與預備犯罪之行為，但於即將開
      始實施犯罪行為尚未著手之際，因反悔而拒絕參與實施犯
      罪之行為，並以行動阻止其他人實施犯罪之行為；縱其阻
      止行動無效，其他人仍下手實施犯罪行為而發生犯罪之結
      果，惟被告於其他人即將開始實施犯罪行為尚未著手之際
      ，既已無與之共同犯罪之意思，亦未參與實施犯罪之行為
      ，除法律有處罰該罪之陰謀或預備犯之規定，應論以該罪
      之陰謀犯或預備犯外，尚不能遽依該罪之共同正犯論擬（
      最高法院94年度台上字第3515號刑事判決意旨參照）。再
      按複數行為人以共同正犯型態實施特定犯罪時，除自己行
      為外，亦同時利用他人之行為，以遂行自己之犯罪，從而
      共同正犯行為階段如已推進至「著手實施犯行之後」，脫
      離者為解消共同正犯關係，不僅須停止放棄自己之行為，
      向未脫離者表明脫離意思，使其瞭解認知該情外，更由於
      脫離前以共同正犯型態所實施之行為，係立於未脫離者得
      延續利用之以遂行自己犯罪之關係，存在著未脫離者得基
      於先前行為，以延續遂行自己犯罪之危險性，脫離者自須
      排除該危險，或阻止未脫離者利用該危險以續行犯罪行為
      時，始得解消共同正犯關係，不負共同正犯責任（最高法
      院106 年度台上字第3352號刑事判決意旨參照）。
    ⑶依上開判決意旨，共同正犯之脫離，須因己之真摯反悔而
      主動拒絕參與，復以行動阻止其他共犯，方得以解消共同
      正犯之關係。查被告李嘉峯及其辯護人既反覆強調被告李
      嘉峯係「被動受告知」立洋號取消出海之事，之後完全未
      對本案有任何客觀上之行為，顯然被告李嘉峯全然消極未
      有任何「因反悔而拒絕參與實施犯罪之行為，並以行動阻
      止其他人實施犯罪」。其於本案自始至終均未向任何共犯
      「表明脫離意思」，更遑論以行動阻止其他共犯之行為，
      並使尚未脫離者即共犯瞭解認知被告李嘉峯脫離本案犯罪
      之情。是被告李嘉峯於本案所為，均不合於上開判決意旨
      所需要件。
   3、綜上，被告李嘉峯及其辯護人上開所辯均係事後卸責之詞
      ，不足採信。被告李嘉峯上開犯行應堪以認定，應依法論
      罪科刑。
三、論罪科刑：
（一）按海洛因為毒品危害防制條例第2 條第1 項第1 款所稱之
      第一級毒品，且為行政院依據懲治走私條例第2 條第3 項
      法律授權公告之「管制物品管制品項及管制方式」第1 點
      第3 款所定之管制進出口物品，不限其數額，均不得運輸
      及私運。再者，運輸毒品罪既屬繼續犯，於其行為終止之
      前，犯罪行為既仍在繼續實行中，其間法律縱使有所變更
      ，但其行為既繼續實施至新法施行以後，自無行為後法律
      變更，應為新舊法比較之問題，而應適用其行為終止時之
      法律規定處斷（最高法院89年度台非字第186 號刑事判決
      意旨參照）。毒品危害防制條例第4 條第1 項規定於109
      年1 月15日修正，於109 年7 月15日生效施行，被告林澤
      富、王文彬、李嘉峯、温俊龍及不詳之人所參與之本案運
      輸海洛因犯行，犯罪行為既持續進行至109 年7 月24日遭
      查獲才結束，而在毒品危害防制條例第4 條第1 項生效施
      行之後，依據前述說明，本案自無新舊法比較之問題，應
      適用修正後之毒品危害防制條例第4 條第1 項規定處斷，
      合先敘明。
（二）本案運輸第一級毒品部分業已既遂：
   1、按所謂運輸，係指轉運輸送而言，祇要基於運輸之意思，
      從一區域（甲地）轉運輸送至另區域（乙地）即屬之，不
      以從國外運輸至國內，或從國內運輸至國外為限。該罪之
      既遂、未遂，以是否起運為標準，不以是否到達目的地為
      標準，如已經起運，縱於運輸途中被截獲，仍屬既遂（最
      高法院100 年度台上字第1523號刑事判決意旨參照）。
   2、查被告林澤富駕駛如附表編號4 所示之億豐滿漁船於109
      年7 月24日20時30分，自北緯20度30分、東經120 度貓鼻
      頭正南方約100 浬處接獲如附表編號1 所示之海洛因，並
      起運返回臺灣，直至109 年7 月24日2 時由海洋委員會海
      巡署艦隊分署派遣海巡艇攔查如附表編號4 所示之億豐滿
      漁船，並實施登臨檢查查獲如附表編號1 所示之海洛因，
      被告林澤富雖未駕船返港入臺，尚未到達目的地，惟揆諸
      上開判決意旨，仍屬運輸第一級毒品既遂無訛。
（三）本案私運管制物品進口部分應論以未遂犯：
   1、按懲治走私條例第2 條第1 項之私運管制物品進口罪，係
      指自國外私運管制物品進入我國國境而言，而我國國境，
      在海上之延伸長度為12海浬，故必在海岸基線起，至其外
      側12海浬以外之水域私運管制物品進入12海浬以內，始得
      論以私運管制物品進口既遂罪，如尚未進入12海浬以內，
      即為警查獲，即屬同條第2 項之未遂犯，不能論以第1 項
      之既遂罪（最高法院90年度台上字第3455號刑事判決意旨
      參照）。
   2、查本案係海洋委員會海巡署艦隊分署高雄查緝隊於貓鼻頭
      約54浬處（該海域係非屬我國領海海域之公海）攔查如附
      表編號4 所示之億豐滿漁船並實施登臨檢查，並將如附表
      編號4 所示之億豐滿漁船拖帶返抵屏東縣恆春海巡隊，持
      本院核發之搜索票查扣如附表編號1 所示之海洛因等情，
      有海洋委員會海巡署109 年8 月14日署情二字第10900197
      86號函在卷可憑（見6995號偵卷第323-334 頁）。是本案
      運輸如附表編號1 所示之海洛因尚未進入12海浬內即遭查
      獲，自應論以私運管制物品進口未遂罪。公訴意旨認被告
      林澤富、王文彬、李嘉峯、温俊龍所犯係私運管制物品進
      口既遂罪嫌，此部分所指應有誤會，應予更正。又刑事訴
      訟法第300 條所謂變更法條，係指罪名之變更而言。若僅
      行為態樣有既遂、未遂之分，或共同正犯、幫助犯之分，
      即無庸引用刑事訴訟法第300 條變更起訴法條，附此敘明
      。
（四）是核被告林澤富、王文彬、李嘉峯、温俊龍所為，均係犯
      違反毒品危害防制條例第4 條第1 項之運輸第一級毒品罪
      及懲治走私條例第2 條第1 、2 項之私運管制物品進口未
      遂罪。被告林澤富、王文彬、李嘉峯、温俊龍與不詳之人
      就上揭運輸第一級毒品、私運管制物品進口未遂之犯行，
      主觀上有犯意之聯絡，客觀上亦有行為之分擔，均應論為
      共同正犯。又被告林澤富、王文彬、李嘉峯、温俊龍共同
      持有第一級毒品海洛因逾量之低度行為，應為其等共同運
      輸第一級毒品海洛因之高度行為所吸收，均不另論罪。再
      被告林澤富、王文彬、李嘉峯、温俊龍所犯運輸海洛因之
      行為，均係一行為而觸犯毒品危害防制條例第4 條第1 項
      之運輸第一級毒品及懲治走私條例第2 條第1 、2 項之私
      運管制物品進口未遂等2 罪名，為想像競合犯，應依刑法
      第55條之規定，均從一重之運輸第一級毒品罪處斷。
（五）刑之減輕：
   1、被告林澤富、王文彬、李嘉峯有毒品危害防制條例第17條
      第2 項適用：
    ⑴按犯第4 條至第8 條之罪於偵查及歷次審判中均自白者，
      減輕其刑，毒品危害防制條例第17條第2 項定有明文。又
      按偵查及（現行法「歷次」）審判中均有自白犯罪而言，
      故僅須被告於偵、審中均曾經自白，即得認有該條項之適
      用，不以始終承認為必要。又自白乃對自己之犯罪事實全
      部或主要部分為肯定供述之謂，且非以其係有罪之肯定為
      必要，縱時日、處所、行為態樣等非構成犯罪事實之要素
      略有不符，或另有阻卻違法、阻卻責任事由存在之主張，
      亦不影響其為自白（最高法院99年度台上字第4962號刑事
      判決意旨參照）。
    ⑵查被告林澤富、王文彬於偵查中及本院審理時均坦承犯行
      ，已如前述；被告李嘉峯於偵查中坦承有參與本案謀議階
      段等事實（見7915號偵卷第251-253 頁），於本院接押訊
      問時坦承有本案運輸第一級毒品及私運管制物品進口之犯
      行，於本院準備程序時雖改口否認有運輸第一級毒品及私
      運管制物品進口之罪名，然其對於參與本案謀議運輸海洛
      因之過程及從事上開租車加油、滅證、善後等構成要件以
      外之行為，客觀上均大致坦承，僅就其是否該當共謀共同
      正犯有所爭執，而為法律上之爭辯，對於客觀事實仍予承
      認，仍應從寬認其符合偵審中自白之規定，故被告林澤富
      、王文彬、李嘉峯均應依毒品危害防制條例第17條第2 項
      規定減輕其刑。
   2、被告林澤富、王文彬有毒品危害防制條例第17條第1 項之
      適用：
    ⑴按犯第4 條至第8 條、第10條或第11條之罪，供出毒品來
      源，因而查獲其他正犯或共犯者，減輕或免除其刑，毒品
      危害防制條例第17條其立法意旨係為有效破獲上游之製毒
      組織，鼓勵毒販供出所涉案件毒品之來源，擴大落實毒品
      之追查，俾有效斷絕毒品之供給，以杜絕毒品氾濫，對查
      獲之毒販願意供出毒品來源，因而查獲其他正犯或共犯者
      ，採行寬厚之刑事政策，擴大適用範圍，並規定得減免其
      刑，是該項所稱「供出毒品來源，因而查獲其他正犯或共
      犯者」，係指犯罪行為人供出毒品來源之對向性正犯，或
      與其具有共同正犯、共犯（教唆犯、幫助犯）關係之毒品
      由來之人之相關資料，使調查或偵查犯罪之公務員得據以
      對之發動調查或偵查程序，並因此而確實查獲其人及其犯
      行者，即屬之；所指「供出來源」，舉凡提供於該毒品流
      通過程之各階段中，涉嫌毒品供給之相關嫌犯具體資訊，
      而有助益於落實毒品查緝，遏止毒品氾濫者，應皆屬之。
      則「因而查獲其他正犯與共犯」，自當指有偵查犯罪職權
      之公務員依循被告所提供之毒品來源具體資料，而查獲於
      該毒品流通過程各階段中供給毒品之相關嫌犯，包括涉嫌
      供給被告毒品之一切直接、間接前手，包括製造、運送、
      販賣、轉讓該毒品予被告之正犯、共犯（教唆犯、幫助犯
      ），或與被告共犯本案之正犯、共犯（教唆犯、幫助犯）
      皆屬之；該項所稱「因而查獲」，自係指運輸毒品者供出
      毒品之上游或其他共同運輸毒品之成員之具體人別資料，
      足使我國偵查犯罪之公務員因而對之發動偵查，並查得運
      輸該毒品之上游或其他共同運輸毒品之成員之犯罪而言（
      最高法院107 年度台上字第3842號、108 年度台上字第11
      83號、102 年度台上字第2606號刑事判決意旨及臺灣高等
      法院暨所屬法院109 年法律座談會刑事類提案第12號決議
      意旨參照）。
    ⑵查被告林澤富供出被告王文彬之情，經本院向高雄市政府
      警察局刑事警察大隊電詢及向臺灣屏東地方檢察署函詢結
      果，均回覆本案係因被告林澤富之供述而查獲被告王文彬
      ，有本院公務電話紀錄及臺灣屏東地方檢察署屏檢謀儉10
      9 偵6995字第1109000513號函（見院卷二第121 、127 頁
      ）在卷可參。又被告王文彬供出被告温俊龍之情，雖被告
      王文彬、温俊龍同於109 年8 月19日遭警詢問，有其等於
      該日之警詢筆錄在卷可參（見8400號警卷第5-12、177-18
      1 頁），惟被告温俊龍自始矢口否認本案犯行，嗣經被告
      王文彬坦認犯行，供稱被告温俊龍為其老闆並詳述被告温
      俊龍參與本案運輸海洛因細節等情（見8400號警卷第81-8
      7 頁），可認被告王文彬提供被告温俊龍涉案之具體資訊
      ，大幅強化被告温俊龍就本案犯罪嫌疑重大之明確性，而
      非僅係懷疑之程度，且被告温俊龍與被告王文彬有共同正
      犯之關係，並經臺灣屏東地方檢察署檢察官以109 年度偵
      字第6995號、7175號、7355號、7915號、10015 號、1010
      9 號起訴至本院，復經本院論罪如前，基於採行寬厚之刑
      事政策，擴大適用範圍之立法意旨，故認被告林澤富、王
      文彬均應依毒品危害防制條例第17條第1 項規定減輕其刑
      。
   3、被告李嘉峯有刑法第59條之適用；被告林澤富、王文彬、
      温俊龍均無：
    ⑴按犯罪之情狀顯可憫恕，認科以最低度刑仍嫌過重者，得
      酌量減輕其刑，刑法第59條定有明文。又參與運輸毒品犯
      行之人原因動機不一，犯罪情節未必盡同，所造成危害社
      會程度並非全然一致，但法律科處此類犯罪所設法定本刑
      卻同為「死刑或無期徒刑；處無期徒刑，得併科新臺幣三
      千萬元以下罰金。」相較其他犯罪而言實屬甚重，故宜考
      量行為人之客觀犯行與主觀惡性，審酌是否猶可憫恕，以
      資決定應否適用刑法第59條規定酌減其刑，期使個案裁判
      量刑能符合比例原則，避免失之過苛。審酌被告李嘉峯雖
      為自始參與謀議本案犯罪計畫之人並取得前金25萬元；惟
      其並無實際實行原謀議搬運海洛因之客觀構成要件行為，
      非居於本案主導地位。就本案之分工而言，被告李嘉峯係
      受被告温俊龍及王文彬指揮，從事構成要件以外之加油、
      待命及善後等工作，角色層級較低，促成本案犯罪之助益
      非鉅，依毒品危害防制條例第17條第2 項規定予以減輕後
      ，減得之最輕本刑猶為有期徒刑15年，審酌被告李嘉峯本
      案參與之行為及程度，避免與其他共同被告間之刑度失衡
      ，認符合刑法第59條情事，爰依該條規定酌量減輕其刑。
    ⑵被告林澤富、王文彬及其等辯護人雖請求依刑法第59條規
      定酌減其刑，惟刑法第59條規定雖為法院依法得行使裁量
      之事項，惟並非漫無限制，必須犯罪另有特殊之原因、環
      境與情狀，在客觀上足以引起一般之同情而顯可憫恕，認
      為即使宣告法定最低刑期，猶嫌過重者，始有其適用。是
      以，為此項裁量減輕其刑時，必須就被告全部犯罪情狀予
      以審酌，在客觀上是否有足以引起社會上一般人之同情，
      而可憫恕之情形，始謂適法。本案被告林澤富、王文彬、
      温俊龍所運輸、私運之物為原始淨重高達113036.11 公克
      之海洛因，為歷來國內罕見之巨量運輸第一級毒品案件，
      所涉及之毒品價值、可能的危害程度，均極為重大，該等
      毒品倘若全數流入我國境內，將衍生數量難以想像之販賣
      毒品、施用毒品、轉讓毒品等犯罪，造成嚴峻社會問題，
      使更多接觸毒品者之家庭遭受衝擊、甚至破碎，被告林澤
      富、王文彬、温俊龍為圖一己私利，竟運輸如此巨量之毒
      品欲入境我國，犯罪之惡性極高。被告林澤富於本案分擔
      之工作為駕船自外海運輸海洛因進入臺灣之漁船船長，為
      本案運輸海洛因之第一線重要角色，顯已分擔重要之構成
      要件行為；被告王文彬於本案分擔之工作為與被告林澤富
      直接聯繫運輸海洛因資訊進入臺灣之重要角色；被告温俊
      龍於本案分擔的工作為與被告王文彬共同謀議運輸海洛因
      計畫、購買並提供被告林澤富在海上聯繫運輸海洛因使用
      之衛星電話、交付資金、被告李嘉峯之消息來源及指示被
      告王文彬與李嘉峯行動等等作為本案運輸海洛因具有指揮
      、決策權之重要角色，具有主謀之地位。而被告林澤富、
      王文彬所犯之罪，經依毒品危害防制條例第17條第2 項、
      第1 項規定減刑後，最輕本刑可減至有期徒刑5 年，已無
      過重情事。被告温俊龍於本案發生後自始至終矢口否認本
      案犯行，飾詞狡辯，企圖混淆案情規避刑責，實難認有何
      情堪憫恕之處。故以被告林澤富、王文彬、温俊龍之犯罪
      手段、於本案共犯結構中之角色、所生危害以觀，復參酌
      被告林澤富於本院審理時自承：我答應本案運輸毒品，係
      因我賭博輸了，欠賭債，我只出勞力，沒花錢，毒品在我
      手上，毒品在臺灣隨時都有人買，不怕對方不交付報酬給
      我等語（見院卷三第430-431 、438 頁），益徵其無特殊
      之原因與環境，在客觀上足以引起一般人同情。是考量被
      告林澤富、王文彬、温俊龍之犯罪情節、態樣、動機及手
      段，被告林澤富、王文彬、温俊龍均無情輕法重而顯可憫
      恕之情事，且仍符合罪刑相當性原則，是自無從依刑法第
      59條規定酌減其刑。
   4、查被告林澤富、王文彬於本案犯行均同時有毒品危害防制
      條例第17條第1 、2 項2 種減輕事由，爰依上開規定，先
      依較少之數減輕後，遞減輕之；被告李嘉峯於本案犯行同
      時有毒品危害防制條例第17條第2 項及刑法第59條2 種減
      輕事由，爰遞減輕之。
（六）爰以行為人之責任為基礎，審酌：
   1、犯罪行為人之品行：
      被告林澤富於本案發生前無犯罪之前科紀錄，素行尚可。
      被告王文彬於本案發生前有違反電子遊戲場業管理條例及
      賭博等案件之前科紀錄（本案不構成累犯），素行尚非良
      好。被告李嘉峯於本案發生前有妨害秘密、妨害自由、賭
      博、重利及公共危險等案件之前科紀錄（本案不構成累犯
      ），素行不佳。被告温俊龍於本案發生前有贓物、賭博、
      竊盜、偽造文書、違反商業會計法及入出國及移民法等案
      件之前科紀錄（本案不構成累犯），素行不佳，有其等臺
      灣高等法院被告前案紀錄表在卷可考。
   2、犯罪之動機、目的、手段及犯罪所生之危險或損害：
      被告林澤富、王文彬、李嘉峯、温俊龍均明知海洛因對於
      施用者有莫大之戕害，竟漠視毒品之危害性，無視政府反
      毒決心，分別自陳如本案運毒計畫成功，各自總計可獲得
      200 萬元、300 萬元、100 萬元、350 萬元之高額報酬（
      見院卷三第258-259 、287 、429-430 頁，院卷四第37頁
      ），可見其等為圖暴利，欲非法自海外運輸毒品入境，所
      運輸海洛因合計原始淨重高達113036.11 公克，運輸數量
      十分龐大，對國民身心健康及社會風氣具有嚴重威脅。被
      告林澤富於本案角色為出海與不詳運毒船接駁本案海洛因
      之億滿豐漁船船長，為本案運輸海洛因進入臺灣之第一線
      重要角色，且其事前即知悉本案運輸海洛因數量龐大，仍
      貪圖利益而實際執行本案海洛因之接運入台，罔顧其犯行
      導致我國陷於巨量毒品流入市面因而毒品氾濫之高危險下
      ，實具有高度惡性；被告王文彬在本案角色為與被告林澤
      富直接聯繫、接觸之人，亦為本案運輸毒品消息知悉之人
      ，且係其徵詢被告林澤富參與本案運輸海洛因計畫，在本
      案位居重要地位；被告李嘉峯與被告王文彬、温俊龍共同
      謀議運輸海洛因計畫，全程待命並從事找人租車、加油跑
      腿、滅證及交付安家費等等庶務及善後工作；被告温俊龍
      曾擔任過警察，竟知法犯法，竟與被告王文彬、李嘉峯共
      同謀議運輸海洛因計畫，從事購買並提供被告林澤富在海
      上聯繫運輸海洛因使用之衛星電話、交付資金、作為被告
      李嘉峯之消息來源及指示被告王文彬、李嘉峯行動等等與
      本案運輸海洛因相關之重要工作，實屬在本案運輸海洛因
      犯行中具有指揮、決策權之重要角色，相當主謀之地位，
      詎被告温俊龍於本案發生期間竟同時還有另案運輸k 他命
      之犯行，惡性極高。上開被告本案所為均實應非難。所幸
      本案海洛因尚未進入我國國界即遭查獲，未致擴散危害。
   3、犯罪後之態度：
      被告林澤富犯後一度翻供，並誣指本院向被告表示承認運
      輸海洛因可以換得減刑，犯後態度難謂良好。被告王文彬
      犯後坦承犯行，犯後態度尚可。被告李嘉峯犯後一度坦承
      犯行，經具保後隨即反悔改為矢口否認犯行，犯後態度不
      佳，顯無悔改之意。被告温俊龍犯後矢口否認犯行，飾詞
      狡辯，企圖混淆案情規避刑責，犯後態度惡劣，顯無悔改
      之意。
   4、犯罪行為人之生活狀況、智識程度：
      被告林澤富自陳：入所前從事討海船長，有結婚，有2 個
      子女，家裡有70幾歲的母親及2 名子女，月入不一定，高
      中肄業；被告王文彬自陳：高中肄業，沒有結婚，沒有子
      女，入所前都是在照顧行動不便無法走路的祖父母，沒有
      工作，爸爸、弟弟在上班所以沒時間照顧，我回去也是幫
      忙照顧家人；被告李嘉峯自陳：國中畢業，在工地工作，
      離婚，有2 個未成年子女，生活勉強維持，家中還有2 個
      70多歲的父母；被告温俊龍自陳：入所前從事運輸工作，
      入監後就沒了，家裡有2 個80幾歲的父母，有結婚，並有
      成年子女，高職畢業（見院卷四第234 頁）。
   5、綜上，審酌被告林澤富、王文彬、李嘉峯、温俊龍之犯罪
      動機、目的、手段、品行、犯罪所生危害、犯後態度、智
      識程度及家庭經濟生活狀況等一切情狀，分別量處如主文
      所示之刑，並就諭知被告温俊龍無期徒刑部分，併宣告褫
      奪公權終身，以資警懲。
四、沒收：
（一）第一級毒品：
   1、查獲之第一級毒品，不問屬於犯罪行為人與否，均沒收銷
      燬之，毒品危害防制條例第18條第1 項前段定有明文。又
      按就不問屬於犯人與否均予沒收之違禁物為義務沒收時，
      相關犯罪參與者（含幫助犯）自不因此而不宣告沒收（最
      高法院109 年度台上字第298 號刑事判決意旨參照）。
   2、查扣案如附表編號1 所示之海洛因（合計原始淨重113036
      .11 公克，驗餘淨重113035.86 公克，純質淨重98058.83
      公克），鑑驗結果均檢出海洛因成分，有海洋委員會海巡
      署偵防分署高雄查緝隊109 年度毒保字第130 號扣押物品
      清單及法務部調查局109 年12月23日調科壹字第00000000
      000 號濫用藥物實驗室鑑定書在卷可稽（見院卷一第257-
      337 頁，院卷二第141 頁），且均屬違禁物，應依上揭規
      定及判決意旨，於被告林澤富、王文彬、李嘉峯、温俊龍
      之罪刑主文項下宣告均沒收銷燬。而扣案盛裝上開海洛因
      之包裝袋，曾裝有海洛因而沾附有微量殘渣，無法完全析
      離，亦無析離之必要，應視同海洛因，亦應依毒品危害防
      制條例第18條第1 項前段規定，均沒收銷燬。另送驗耗損
      部分之毒品因已滅失，故不予宣告沒收銷燬。
（二）犯罪所用之物：
   1、按犯第4 條至第9 條、第12條、第13條或第14條第1 項、
      第2 項之罪者，其供犯罪所用之物，不問屬於犯罪行為人
      與否，均沒收之，毒品危害防制條例第19條第1 項定有明
      文。又按共同正犯因相互間利用他方之行為，以遂行其犯
      意之實現，本於責任共同之原則，共同正犯應對所參與犯
      罪之全部事實負責，有關從刑之沒收部分，雖他共同正犯
      供犯罪所用之物，亦應於其本身所處主刑之後，併為沒收
      之諭知（最高法院96年度台上字第6730號刑事判決意旨參
      照）。
   2、查扣案如附表編號2 所示之衛星電話1 支（含0000000000
      00號SIM 卡1 張、IMBI碼：000000000000000 號）、如附
      表編號3 所示之工作手機（IPHONE手機，序號IMEI：0000
      00000000000 號，曾安插門號0000000000號SIM 卡1 張）
      1 支，及未扣案如附表編號5 所示之SIM 卡（門號000000
      0000號）1 張，被告林澤富自陳於案發時均係其持有，並
      供稱上開衛星電話及工作手機，分別係供其與不詳運毒船
      上不詳之人及與被告王文彬聯絡本案運輸海洛因事宜所用
      之物等語（見院卷一第353 頁），復經證人黃心琦於本院
      審理時證稱：我於109 年7 月24日上午8 時，接獲海巡署
      電話告知林澤富因走私毒品遭查獲，要我送藥過去，我見
      到林澤富時，林澤富要我回家中客廳辦公桌抽屜拿白色IP
      HONE手機1 支（如附表編號3 所示之工作手機）與對方聯
      繫等語（見院卷三第367-368 頁），並有臺灣屏東地方檢
      察署110 年度成保管字第14號扣押物品清單及海洋委員會
      海巡署偵防分署高雄查緝隊110 年度保字第50號扣押物品
      清單在卷可考（見院卷二第15、29頁、院卷四第131-133
      頁）。可認上開衛星電話、工作手機及SIM 卡於本案案發
      時，均在被告林澤富之實際管領支配下，且實際供作本案
      犯罪使用，故均依前揭規定及判決意旨，扣案如附表編號
      2 至4 所示之物，於被告林澤富、王文彬、李嘉峯、温俊
      龍所犯之罪刑主文項下均諭知沒收。未扣案如附表編號5
      所示之物，亦於上開被告4 人所犯之罪刑主文項下均諭知
      沒收，於全部或一部不能沒收或不宜執行沒收時，追徵之
      。而上開工作手機序號IMEI末三碼860 與扣案手機序號IM
      EI末三碼864 不同，係因手機序號IMEI末碼屬檢查碼，電
      信公司回覆時末碼會隨機給碼，有高雄市刑事警察大隊偵
      查第一隊（2 分隊）職務報告在卷可參（見院卷四第131
      頁），附此敘明。
   3、再按毒品危害防制條例第19條第2 項規定，犯第4 條之罪
      所使用之水、陸、空交通工具，沒收之，亦係刑法第38條
      第2 項後段所稱之特別規定。依92年7 月9 日修正毒品危
      害防制條例時，就第19條之立法說明：「第3 項（現為第
      2 項）所定應沒收之水、陸、空交通工具，依據實務上向
      來之見解，係指專供犯第4 條之罪所使用之交通工具並無
      疑義，故本項不需再予修正。」（見立法院公報第92卷第
      34期第200 頁）足見依本項規定沒收之交通工具，專供犯
      第4 條之罪所使用者為限。且其既未規定不問屬於犯罪行
      為人與否，沒收之，自應以屬於犯罪行為人者，始得沒收
      （最高法院107 年度台上字第2697號刑事判決意旨參照）
      。所謂「專供」犯第4 條之罪，係指該水、陸、空交通工
      具之使用與行為人犯第4 條之罪有直接關聯性，並依社會
      通念具有促使該次犯罪行為實現該構成要件者而言，若只
      是前往犯罪現場之交通工具，即不屬之（最高法院108 年
      度第4 次刑事庭會議決議意旨參照）。
   4、經查，扣案如附表編號4 所示之億豐滿漁船（漁船編號：
      CT2-5684號）1 艘（已變價拍賣得款166 萬5000元）為被
      告林澤富所有，且係本案運輸海洛因所用之物，業經被告
      林澤富供述明確（見院卷一第352-353 頁），該船係實際
      用於載運如附表編號1 所示之海洛因所使用，業經認定如
      上，堪認與本案犯罪有直接關聯性，衡諸本案運輸海洛因
      合計原始淨重高達113036.11 公克，數量龐大，依社會通
      念，該船顯係促使本案運輸海洛因犯行實現所不可或缺之
      交通工具，而非僅係前往犯罪現場之交通工具可比擬，堪
      認係「專供」犯運輸毒品罪之交通工具。該船業經臺灣屏
      東地方檢察署檢察官變賣扣案，有本院搜索票、海洋委員
      會海巡署偵防分署高雄查緝隊搜索扣押筆錄、扣押物品目
      錄表、照片6 張、臺灣屏東地方檢察署偵查中變價拍賣公
      告、拍賣登記簿、拍賣筆錄、臺灣屏東地方檢察署偵查中
      變價拍賣點交筆錄、證明書等在卷可憑（見6995號偵卷第
      13頁、109 年度變價字第2 號卷第55-58 、71-73 、81-1
      29、141-145 、147-152 、153-155 頁），應依毒品危害
      防制條例第19條第2 項規定，於被告林澤富所犯之罪刑主
      文項下諭知沒收。至未扣案之不詳運毒船，亦堪認係「專
      供」犯本案運輸毒品罪之交通工具，惟該犯罪工具不能特
      定，且未扣案，無從沒收，附此敘明。
（三）犯罪所得：
   1、按犯罪所得，屬於犯罪行為人者，沒收之。但有特別規定
      者，依其規定；前二項之沒收，於全部或一部不能沒收或
      不宜執行沒收時，追徵其價額，刑法第38條之1 第1 、3
      項分別定有明文。
   2、查被告林澤富於本案院審理時雖否認其於本案有取得任何
      報酬，供稱其未收受任何報酬，復稱自王文彬處收受之50
      萬元為王文彬要還欠其之賭債，又稱該50萬元為王文彬要
      還欠賭場之賭債等語（見院卷三第418 、441 頁）。可見
      被告林澤富此部分之供詞反覆，難以採信。且被告林澤富
      於本院審理時自承：王文彬說50萬元是前金，王文彬是自
      己一個人拿50萬元到家裡給我的等語（見院卷三第417-41
      8 頁）。核與證人即被告王文彬於本院審理時證稱：算錢
      給林澤富是一趟200 萬元，前金先給林澤富50萬等語（見
      院卷三第259 頁）證述相符。顯見被告林澤富確有自被告
      王文彬處收受50萬元現金之事實。是認被告林澤富收受上
      開前金50萬元，係其所有之犯罪所得，為其本案運輸海洛
      因之部分報酬，且未扣案，應依刑法第38條之1 第1 、3
      項，於被告林澤富所犯之罪刑主文項下諭知沒收，於全部
      或一部不能沒收時，追徵之。又被告李嘉峯自承其有取得
      原約定報酬100 萬元其中之前金25萬元等語（見院卷一第
      354 頁），為被告李嘉峯因為實行本案犯罪行為中所獲得
      的部分報酬，係其所有之犯罪所得，且未扣案，為免被告
      李嘉峯因犯罪而坐享利益，亦應依刑法第38條之1 第1 、
      3 項，於被告李嘉峯所犯之罪刑主文項下諭知沒收，於全
      部或一部不能沒收時，追徵之。
（四）其餘扣案物，並無證據證明與本案有關，均不予宣告沒收
      ，附此敘明。
貳、無罪部分：
一、公訴意旨另以：被告王珩炫、李自強均明知海洛因係毒品危
    害防制條例第2 條第2 項第1 款所列之第一級毒品，依同法
    第4 條第1 項規定，不得運輸，且屬行政院依懲治走私條例
    第2 條第3 項公告「管制物品項目及其數額」甲類第4 項規
    定公告「管制物品管制品項及管制方式」第1 點第3 款所定
    之管制進出口物品，未經許可，不得運輸、私運進口，竟共
    同意圖不法之所有，基於運輸第一級毒品海洛因、私運管制
    物品進口等之犯意聯絡，由被告温俊龍（另為有罪諭知，詳
    前述）透過被告王文彬（另為有罪諭知，詳前述）之仲介，
    聯繫上船長被告林澤富（另為有罪諭知，詳前述），以運費
    200 萬元之代價，原約定以利用漁船運送、分段接駁之方式
    ，先由不詳之運毒集團成員將第一級毒品海洛因一批，自東
    南亞某國起運，駕駛運毒母船運至公海上某處，再交由被告
    温俊龍、李自強及李嘉峯（另為有罪諭知，詳前述）等共同
    駕駛船名「立洋」之遊艇為中段運送，待運輸至臺灣附近海
    域時，最後交由被告林澤富駕駛漁船運送海洛因進港入臺，
    待運抵臺灣港口後，則由被告温俊龍指派王文彬、李嘉峯、
    王珩炫等將毒品取走。被告温俊龍因不知被告林澤富於109
    年7 月24日2 時許業為警查獲，仍依原先謀議於109 年7 月
    24日9 時許指派被告王珩炫與另一名真實姓名年籍均不詳之
    運毒集團成員，駕車前往屏東縣恆春地區後壁湖察看，得知
    已遭查緝後，為恐事跡敗露，恰證人即被告林澤富之妻黃心
    琦依被告林澤富指示，於同日上午以上揭工作手機與被告王
    文彬聯繫，被告王文彬遂邀約證人黃心琦攜帶工作手機前往
    律師柳聰賢位在高雄市○○區○○○路000 巷00號之律師事
    務所商討滅證事宜；被告王文彬告知被告温俊龍後，被告温
    俊龍隨即邀派被告王文彬、李嘉峯、王珩炫、李自強於同日
    14時許，一同前往上揭律師事務所，由被告温俊龍於該處支
    付20萬元律師費，另交付50萬元予被告王文彬，由被告王文
    彬交代被告李嘉峯、王珩炫等出面以該50萬元款項向證人黃
    心琦換取上揭工作手機，惟被告李嘉峯、王珩炫等僅交付40
    萬元與證人黃心琦換取工作手機。因認被告王珩炫、李自強
    共同犯毒品危害防制條例第4 條第1 項之運輸第一級毒品及
    懲治走私條例第2 條第1 項之私運管制物品進口罪等語。
二、按犯罪事實應依證據認定之，無證據不得認定犯罪事實；不
    能證明被告犯罪者，應諭知無罪之判決，刑事訴訟法第154
    條第2 項、第301 條第1 項前段分別定有明文。又事實之認
    定，應憑證據，如未能發現相當證據，或證據不足以證明，
    自不能以推測或擬制之方法，以為裁判基礎。而認定犯罪事
    實所憑之證據，雖不以直接證據為限，間接證據亦包括在內
    ，然而無論直接證據或間接證據，其為訴訟上之證明，須於
    通常一般之人均不致有所懷疑，而得確信其為真實之程度者
    ，始得據為有罪之認定，倘其證明尚未達到此一程度，而有
    合理之懷疑存在而無從使事實審法院得有罪之確信時，即應
    由法院諭知被告無罪之判決。再按刑事訴訟法第161 條已於
    91年2 月8 日修正公布，其第1 項規定：檢察官就被告犯罪
    事實，應負舉證責任，並指出證明之方法。因此，檢察官對
    於起訴之犯罪事實，應負提出證據及說服之實質舉證責任。
    倘其所提出之證據，不足為被告有罪之積極證明，或其指出
    證明之方法，無從說服法院以形成被告有罪之心證，基於無
    罪推定之原則，自應為被告無罪判決之諭知。
三、公訴意旨認被告王珩炫、李自強涉嫌上開犯行，無非係以被
    告王珩炫於警詢、偵訊及羈押庭訊時之供述，被告李自強於
    警詢、偵訊時之供述，證人黃心琦、黃星瑜於警詢及偵訊時
    之證述，證人即被告王文彬、李嘉峯於警詢、偵訊及羈押庭
    訊時之證述，及卷附海洋委員會海巡署艦隊分署第十四海巡
    隊檢查紀錄表、海洋委員會偵防分署高雄查緝隊搜索扣押筆
    錄、扣押物品目錄表、現場照片、手機畫面翻拍照片、監視
    器錄影畫面翻拍照片、帳簿內頁影本、高雄市立凱旋醫院濫
    用藥物成品檢驗鑑定書（高市凱醫驗字第65262 號）、被告
    等持用之手機門號、工作手機門號等之通聯紀錄及基地台位
    置、內政部警政署刑事警察局109 年10月22日刑鑑字第0000
    000000號鑑定書、承辦員警之偵查報告、被告等之車辨紀錄
    、立洋號遊艇之出海報備表等件，資為主要論據。
四、訊據被告王珩炫、李自強均堅詞否認有何共同運輸第一級毒
    品、私運管制物品進口之犯行，被告王珩炫辯稱：我完全沒
    有參與本案工作，我於109 年7 月24日去恆春後壁湖是去走
    走，看人家潛水，沒有要接運毒品，我去律師事務所當天是
    去找李嘉峯聊天，李嘉峯等人進去事務所後，因為太久我就
    先行離去，我沒有跟律師討論本案，也沒有聽到談論本案的
    內容等語；被告李自強辯稱：我不清楚這個案件，我都住在
    金門，來臺灣看小孩，也會找温俊龍，案發時間剛好我來臺
    灣是要考重型機車的駕照，我沒有參與本案等語。
五、經查：
（一）被告王珩炫、李自強未參與本案之謀議階段：
   1、被告王珩炫部分：
    ⑴被告王珩炫提供駕照供被告李嘉峯租車使用，為經常性之
      行為，其不知悉為船隻加油以外之目的：
      證人即被告李嘉峯於本院審理時證稱：因為我沒有駕照，
      王珩炫只是幫我去承租貨車，平常我們出去釣魚，需要租
      車時我都會找王珩炫幫我租，王珩炫與運毒應該不相干，
      我沒有告訴王珩炫租車目的，我經常找王珩炫租車，王珩
      炫應該知道我租車是要加油，租車費用是我出的，之後我
      再找温俊龍拿，王珩炫沒有出到錢等語（見院卷三第290
      、306-307 頁）。核與被告王珩炫所辯其不知悉本案運輸
      海洛因相符。可知被告王珩炫協助被告李嘉峯租賃貨車，
      僅知悉為載運油桶作為船隻加油使用，不知悉本案運輸海
      洛因之事。
    ⑵被告王珩炫未受指示要求其前往柳聰賢律師事務所：
      證人即被告王文彬於本院審理時證稱：王珩炫為何會自己
      開車到律師事務所我不清楚，我沒有交代王珩炫等語（見
      院卷三第269-270 頁）。被告王文彬作為貫穿本案事前謀
      議、事中聯繫及事後找律師等事實之重要角色，其既已如
      前證述有指示被告李嘉峯從事本案遭查獲後之滅證及交付
      安家費等善後行為，若被告王文彬亦有指示被告王珩炫同
      去，當無包庇被告王珩炫之理，則證人即被告王文彬證述
      被告王珩炫未受其指示一同前往律師事務所處理善後之事
      ，應堪採信。又證人即被告李嘉峯於本院審理時證稱：我
      不確定王珩炫知不知道船長出事，我從黃心琦手上拿回來
      的工作手機，沒有再轉手給王珩炫再拿回來，我不知道王
      珩炫為何會去律師事務所找我，我不知道王珩炫到底有無
      打電話給我等語（見院卷三第295-296 頁）。被告王文彬
      、李嘉峯均證述其等未指示被告王珩炫前往律師事務所，
      核與被告王珩炫所辯其打電話給被告李嘉峯後自行前往律
      師事務所等情相符。
    ⑶被告王珩炫在柳聰賢律師事務所未協同被告李嘉峯為事後
      滅證及善後行為：
      證人黃心琦於本院審理時證稱：109 年7 月24日柳聰賢律
      師事務所路口監視器畫面我有跟黑衣男子一起進入柳聰賢
      律師事務所，黑衣男子無法確認（為何人）等語（見院卷
      三第365-384 頁）。證人黃星瑜於本院審理時證稱：我有
      跟姐姐（黃心琦）於109 年7 月24日到柳聰賢律師事務所
      ，當天柳聰賢律師事務所路口監視器畫面我們有跟黑衣男
      子一起進入柳聰賢律師事務所，黑衣男子比較沒印象，因
      為我們進去他（黑衣男子）就走掉了等語（見院卷三第38
      5-398 頁）。證人即被告李嘉峯於本院審理時證稱：王珩
      炫就只有在事務所門口跟我聊天，一下子而已，王珩炫沒
      有聽我跟黃心琦講話，他就坐在遠遠的旁邊，中途就離開
      了等語（見院卷三第295-296 、306-307 頁）。若被告王
      珩炫有在該律師事務所負責監控之情，證人黃心琦、黃星
      瑜尚不至於對其沒有印象，加之證人即被告李嘉峯、證人
      黃心琦、黃星瑜均證稱被告王珩炫未參與事後在律師事務
      所討論本案案情之事實證述一致，且證人黃心琦、黃星瑜
      與被告王珩炫素不相識，應無特別坦護被告王珩炫之情，
      則其等證詞應堪採信。依上，被告王珩炫所辯其事前不知
      悉本案運毒計畫，事後亦未參與在律師事務所討論本案等
      情尚屬可信。
    ⑷復觀諸卷內事證，全無他人提及被告王珩炫於何時、在何
      地有與其他被告進行本案運輸海洛因之謀議，以及被告王
      珩炫就本案運輸海洛因可以分到報酬多少元，亦無他人提
      及被告王珩炫前往該律師事務所的目的與本案有關，故無
      足認被告王珩炫就本案運輸海洛因與同案被告間有犯意聯
      絡。
   2、被告李自強部分：
    ⑴證人即被告王文彬於本院審理時證稱：當天我以為只有温
      俊龍會去律師事務所，我是去了才知道李自強和温俊龍在
      一起，我不清楚李自強在本案扮演的是怎樣的角色，我不
      清楚李自強就本案運輸海洛因負責什麼等語（見院卷三第
      270-275 頁）。被告王文彬作為貫穿本案事前謀議、事中
      聯繫及事後找律師等事實之重要角色，本案參與人員若有
      被告李自強，被告王文彬當無全然不知悉之理。
    ⑵證人即被告李嘉峯於偵查中供稱：王文彬告訴我，此趟（
      運輸海洛因）是我、温俊龍、李自強等3 人出船（立洋號
      ），由温俊龍、李自強開船（立洋號），我負責搬貨（毒
      品），我不知道李自強怎麼分錢等語（7915號偵卷第252
      頁）；證人即被告温俊龍於本院審理時供稱：原先是王文
      彬指定我跟李自強、李嘉峯去開船（立洋號）等語（見院
      卷一第447 頁）。可知被告李嘉峯、温俊龍雖均供述其等
      於謀議階段討論到李自強係負責立洋號開船出海之工作；
      惟其等供述被告李自強負責的工作均係由被告王文彬所「
      轉述」。然被告王文彬、李嘉峯、温俊龍提及被告李自強
      可能參與或不參與本案運輸毒品，屬上開被告間的討論，
      被告李自強要與同案被告間就本案運輸海洛因有犯意聯絡
      ，必然需要有人向被告李自強告知本案運輸海洛因之情，
      被告李自強才有知悉本案運輸海洛因之事，進而產生犯意
      聯絡之可能。
    ⑶復觀諸卷內事證，全無他人提及被告李自強於何時、在何
      地有與其他被告進行本案運輸海洛因之謀議，以及被告李
      自強就本案可以分到報酬多少元，核與被告李自強所辯其
      不知悉本案運輸海洛因相符，故無足認被告李自強就本案
      運輸海洛因與同案被告間有犯意聯絡。
（二）並無證據足資佐證被告王珩炫、李自強有參與本案之行為
      分擔：
   1、被告王珩炫無參與本案之行為分擔：
    ⑴被告王珩炫於109 年7 月24日非為前往察看本案運輸毒品
      而至恆春後壁湖：
    ①證人即被告林澤富於偵查中供稱：毒品運進來臺灣後，王
      文彬會下來找我，王文彬會先到我家，毒品就先放在船上
      ，王文彬來找我後，我再帶王文彬去我船上搬毒品，沒有
      約何時要搬，是運進來後我再聯絡王文彬，因為對方不知
      道我何時會進港，這次是因為我的船隻壞掉，才提前進港
      ，我原本是要3 天後才要進港，原本還有要捕魚等語（見
      6995號偵卷第81-82 、238-240 頁）。核與證人即被告王
      文彬於本院審理時證稱：林澤富接到貨（海洛因）進港，
      林澤富會再打給我，我再聯絡温俊龍，温俊龍再安排人去
      取貨（海洛因）等語（見院卷三第260-261 頁）相符。可
      知被告林澤富駕船出海前未與被告王文彬約定返港時間，
      其原計劃出海運輸海洛因兼捕魚，原預計出海3 日後進港
      ，且進港時才會聯絡被告王文彬，被告林澤富因為船隻壞
      掉才提前進港。衡情捕魚船應會有停滯捕魚的停留時間，
      或繞行捕魚的航運軌跡，不會直去直回，否則被懷疑係可
      疑船隻而遭查緝的風險極高，故可認被告林澤富此部分之
      供述屬實。
    ②觀諸通聯紀錄基地台位置顯示，被告王珩炫之手機基地台
      位置於109 年7 月24日7 時40分39秒，在被告温俊龍九如
      鄉住址基地台範圍內，並於同日南下，被告王珩炫之手機
      基地台位置於同日9 時29分10秒，在屏東縣○○鎮○○路
      00○00號，此地與被告林澤富漁船停靠後壁湖漁港碼頭距
      離大約1 公里，屬基地台範圍內，被告王珩炫之手機基地
      臺位台於同日14時29分10秒，在高雄市○○區○○路000
      巷00弄0 號即高雄市○○區○○○路000 巷00號柳聰賢律
      師事務所基地台範圍內，被告王珩炫之手機基地台位置於
      同日15時21分41秒，在高雄市○○區○○路00○00號15樓
      頂即被告温俊龍澄清湖租屋處基地台範圍內，此有被告王
      文彬、林澤富、温俊龍及本案工作手機等門號通聯紀錄及
      基地台位置在卷可考（見8400號警卷第213-219 頁）。惟
      上開基地台位置僅能證明被告王珩炫於109 年7 月24日南
      下前往恆春後壁湖乙節，被告王珩炫抵達恆春之時間亦與
      被告林澤富上開所言預計進港時間不符，且被告林澤富、
      王文彬事前既未約定船隻進港時間，需待被告林澤富駕船
      返港後再另行通知，在尚未確認被告林澤富駕船何時進港
      之情形下，難認被告王珩炫於109 年7 月24日前往恆春後
      壁湖係為察看被告林澤富之漁船進港。
    ⑵被告王珩炫於109 年7 月24日在柳聰賢律師事務所無負責
      監控之工作：
      證人即被告李嘉峯、證人黃心琦、黃星瑜均證述被告王珩
      炫提早離開該律師事務所之事實，又證人黃心琦、黃星瑜
      均證述對被告王珩炫沒什麼印象且無法指認，業如前述（
      貳、五、（一）1 、⑶）。若被告王珩炫有在律師事務所
      負責監控之工作，證人黃心琦、黃星瑜對於被告王珩炫印
      象模糊，難認合於常情，且負責監控之工作則應全程在場
      ，斷無提早離去之理。是不足認被告王珩炫有參與本案之
      行為分擔，而為本案之共犯。
   2、被告李自強無參與本案之行為分擔：
    ⑴證人即被告李嘉峯於本院審理時證稱：温俊龍跟我說取消
      出海接毒品（海洛因），當時只有温俊龍上船（立洋號）
      ，船上的駕駛室裡只有我跟温俊龍，李自強在岸上沒有在
      船上（見院卷三第289 頁）。可知證人李嘉峯證述被告温
      俊龍向其告知取消出海接毒品時，被告李自強並未在場。
    ⑵觀諸通聯記錄基地台位置顯示，被告李自強於109 年7 月
      21日10時30分27秒在金門，於同日12時45分28秒至高雄，
      被告李自強、温俊龍、李嘉峯3 人於同日16時8 分15秒至
      17時6 分44秒，其等基地臺位同在屏東縣○○鎮○○路00
      0 ○0 號即大鵬灣，被告李自強、温俊龍、李嘉峯3 人於
      109 年7 月22日15時57分46秒至17時31分12秒，其等基地
      臺位亦同在大鵬灣附近，此有被告李自強之門號00000000
      00號、温俊龍之門號0000000000號、李嘉峯之門號000000
      0000號、0000000000號等門號通聯紀錄及基地台位置在卷
      可考（見109 年度重訴字第21號院卷一第33-35 頁）。惟
      上開基地台位置僅能證明被告李自強、温俊龍、李嘉峯於
      上開時間所身處之基地台位置相同，被告李自強是否同在
      立洋號上，容有疑問。縱認被告李自強於此時在立洋號上
      ，惟被告李自強於109 年6 月5 日至同年月7 日、同年月
      8 日、同年7 月4 至5 日均有在立洋號上出海之紀錄，有
      遊艇出海報備表3 紙在卷可佐（見7915號偵卷二第296-29
      7 、299 頁）。核與被告李自強所辯其會搭乘立洋號出海
      釣魚等語相符。難認被告李自強在立洋號上即與本案準備
      出海接運海洛因之事有關，故無可佐證被告李自強與同案
      被告間就本案有何行為分擔，而同為本案之共犯。
六、綜上所述，本件並無證據足資證明被告王珩炫、李自強有何
    共同運輸第一級毒品、私運管制物品進口之犯行，公訴意旨
    所提出之各項證據，尚未達使本院得認上開被告2 人有罪確
    信之程度，自屬不能證明上開被告2 人犯罪，揆諸首開說明
    ，自應為被告王珩炫、李自強無罪之諭知。
據上論斷，應依刑事訴訟法第299 條第1 項前段、第301 條第1
項，毒品危害防制條例第4 條第1 項、第17條第1 項、第2 項、
第18條第1 項前段、第19條第1 項、第2 項，懲治走私條例第2
條第1 項、第2 項，刑法第11條、第28條、第55條前段、第59條
、第37條第1 項、第38條第4 項、第38條之1 第1 項前段、第3
項，判決如主文。
本案經檢察官鍾佩宇提起公訴及追加起訴，檢察官楊婉莉到庭執
行職務。
中    華    民    國   110    年    10    月    27    日
                  刑事第五庭    審判長法  官  程耀樑
                                      法  官  江永楨
                                      法  官  沈婷勻
以上正本證明與原本無異。
如不服本判決應於收受判決後20日內向本院提出上訴書狀，並應
敘述具體理由；其未敘述上訴理由者，應於上訴期間屆滿後20日
內向本院補提理由書（均須按他造當事人之人數附繕本）「切勿
逕送上級法院」。
中    華    民    國   110    年    10    月    27    日
                                      書記官  簡慧瑛
附錄本判決論罪科刑法條全文：
毒品危害防制條例第4條
製造、運輸、販賣第一級毒品者，處死刑或無期徒刑；處無期徒
刑者，得併科新臺幣三千萬元以下罰金。
製造、運輸、販賣第二級毒品者，處無期徒刑或十年以上有期徒
刑，得併科新臺幣一千五百萬元以下罰金。
製造、運輸、販賣第三級毒品者，處七年以上有期徒刑，得併科
新臺幣一千萬元以下罰金。
製造、運輸、販賣第四級毒品者，處五年以上十二年以下有期徒
刑，得併科新臺幣五百萬元以下罰金。
製造、運輸、販賣專供製造或施用毒品之器具者，處一年以上七
年以下有期徒刑，得併科新臺幣一百五十萬元以下罰金。
前五項之未遂犯罰之。
　
懲治走私條例第2條
私運管制物品進口、出口者，處七年以下有期徒刑，得併科新臺
幣三百萬元以下罰金。
前項之未遂犯罰之。
第一項之管制物品，由行政院依下列各款規定公告其管制品項及
管制方式：
一、為防止犯罪必要，禁止易供或常供犯罪使用之特定器物進口
    、出口。
二、為維護金融秩序或交易安全必要，禁止偽造、變造之各種貨
    幣及有價證券進口、出口。
三、為維護國民健康必要，禁止、限制特定物品或來自特定地區
    之物品進口。
四、為維護國內農業產業發展必要，禁止、限制來自特定地區或
    一定數額以上之動植物及其產製品進口。
五、為遵守條約協定、履行國際義務必要，禁止、限制一定物品
    之進口、出口。
　
附表：
┌──┬────────┬─────┬────────┬──────────┐
│編號│物品            │數量      │出處            │備註                │
├──┼────────┼─────┼────────┼──────────┤
│ 1  │第一級毒品海洛因│324 塊    │本院109 年度重訴│⒈送驗塊磚檢品324塊 │
│    │                │          │字第20號院卷一第│經檢驗均含第一級毒品│
│    │                │          │257-337 頁、院卷│海洛因成分，合計淨重│
│    │                │          │二第141 頁      │113036.11 公克，驗餘│
│    │                │          │                │淨重113035.86 公克，│
│    │                │          │                │空包裝總重12397.51公│
│    │                │          │                │克，純度86.75%，純質│
│    │                │          │                │淨重98058.83公克。  │
│    │                │          │                │⒉依毒品危害防制條例│
│    │                │          │                │第18條第1 項前段規定│
│    │                │          │                │，沒收銷燬之。      │
├──┼────────┼─────┼────────┼──────────┤
│ 2  │衛星電話（含8816│1支       │本院109 年度重訴│依毒品危害防制條例第│
│    │00000000號SIM卡 │          │字第20號院卷二第│19條第1 項規定，沒收│
│    │1 張、IMBI碼：30│          │15頁            │之。                │
│    │0000000000000 號│          │                │                    │
│    │）              │          │                │                    │
├──┼────────┼─────┼────────┼──────────┤
│ 3  │Iphone手機（序號│1支       │本院109 年度重訴│依毒品危害防制條例第│
│    │IMEI：0000000000│          │字第20號院卷二第│19條第1 項規定，沒收│
│    │78860 號，曾安插│          │29頁、院卷四第13│之。                │
│    │門號0000000000號│          │1-133頁         │                    │
│    │SIM 卡1 張）    │          │                │                    │
├──┼────────┼─────┼────────┼──────────┤
│ 4  │億豐滿（CT2-5684│1 艘      │109 年度偵字第69│依毒品危害防制條例第│
│    │）漁船          │（已變價拍│95號卷第51頁    │19條第2 項規定，沒收│
│    │                │賣得款166 │                │之。                │
│    │                │萬5000元）│                │                    │
├──┼────────┼─────┼────────┼──────────┤
│ 5  │SIM卡（門號09870│1張       │未扣案          │依毒品危害防制條例第│
│    │22658號）       │          │                │19條第1 項，刑法第38│
│    │                │          │                │條第3 項規定，沒收，│
│    │                │          │                │於全部或一部不能沒收│
│    │                │          │                │或不宜執行沒收時，追│
│    │                │          │                │徵其價額。          │
└──┴────────┴─────┴────────┴──────────┘